臺灣臺中地方法院刑事判決　　　　　　　99年度易字第3304號
公　訴　人　臺灣臺中地方法院檢察署檢察官
被　　　告　林正崇
選任辯護人　常照倫律師
　　　　　　黃建閔律師
被　　　告　後皖麗
選任辯護人　袁烈輝律師
被　　　告　賴森林
選任辯護人　涂芳田律師
被　　　告　羅永協
　　　　　　張南振
　　　　　　胡峻瑋
　　　　　　邱國修
　　　　　　林枝杉
上列被告等因恐嚇取財案件，經檢察官提起公訴（99年度偵字第
19236、20491號），本院判決如下：
    主    文
林正崇共同犯恐嚇取財未遂罪，處有期徒刑陸月，如易科罰金，
以新臺幣壹仟元折算壹日。又共同犯恐嚇取財未遂罪，處有期徒
刑陸月，如易科罰金，以新臺幣壹仟元折算壹日。應執行有期徒
刑拾月，如易科罰金，以新臺幣壹仟元折算壹日。其餘被訴對趙
宣慈恐嚇取財未遂部分，無罪。
後皖麗共同犯恐嚇取財未遂罪，處有期徒刑陸月，如易科罰金，
以新臺幣壹仟元折算壹日。又共同犯恐嚇取財未遂罪，處有期徒
刑陸月，如易科罰金，以新臺幣壹仟元折算壹日。應執行有期徒
刑拾月，如易科罰金，以新臺幣壹仟元折算壹日。其餘被訴對趙
宣慈恐嚇取財未遂部分，無罪。
賴森林共同犯恐嚇取財未遂罪，累犯，處有期徒刑陸月，如易科
罰金，以新臺幣壹仟元折算壹日。又共同犯恐嚇取財未遂罪，累
犯，處有期徒刑陸月，如易科罰金，以新臺幣壹仟元折算壹日。
應執行有期徒刑拾月，如易科罰金，以新臺幣壹仟元折算壹日。
其餘被訴對趙宣慈恐嚇取財未遂部分，無罪。
羅永協共同犯恐嚇取財未遂罪，處有期徒刑肆月，如易科罰金，
以新臺幣壹仟元折算壹日。其餘被訴對趙宣慈、謝金綢恐嚇取財
未遂部分，均無罪。
張南振共同犯恐嚇取財未遂罪，處有期徒刑肆月，如易科罰金，
以新臺幣壹仟元折算壹日。又共同犯恐嚇取財未遂罪，處有期徒
刑肆月，如易科罰金，以新臺幣壹仟元折算壹日。應執行有期徒
刑陸月，如易科罰金，以新臺幣壹仟元折算壹日。
胡峻瑋共同犯恐嚇取財未遂罪，處有期徒刑肆月，如易科罰金，
以新臺幣壹仟元折算壹日。其餘被訴對謝金綢恐嚇取財未遂部分
，無罪。
邱國修共同犯恐嚇取財未遂罪，處有期徒刑肆月，如易科罰金，
以新臺幣壹仟元折算壹日。其餘被訴對陳文馨恐嚇取財未遂部分
，無罪。
林枝杉無罪。
    犯罪事實
一、賴森林（綽號「白板」）前因詐欺案件，經本院以96年度易
    字第4460號判處有期徒刑2月，如易科罰金，以銀元300元折
    算1日確定，業於民國97年1月28日易科罰金執行完畢。詎賴
    森林仍不知悛悔警惕，於後述行為時，係林正崇（綽號「高
    良」，對外並自稱「林高良」）及林正崇之妻後皖麗所共同
    經營之三元保全股份有限公司（位於臺中縣神岡鄉○○村○
    ○路81號1樓及臺中市北屯區○○○路116號，下稱三元保全
    公司；又三元保全公司自99年4月27日起之登記負責人亦為
    後皖麗，林正崇、後皖麗二人於後述行為時均為三元保全公
    司之實際負責人，共同經營三元保全公司）負責業務執行之
    主要幹部（任職期間自97年年底至後述為警查獲時止），其
    等三人事前同謀，共同意圖為自己不法之所有，並基於恐嚇
    取財之犯意聯絡，以後述登門向素不相識、先前與三元保全
    公司及其等間並無任何債權債務關係之店家（即謝金綢經營
    之卡拉OK店及陳文馨擔任店長之卡拉OK店），以恐嚇方式強
    迫推銷該店家接受三元保全公司之保全服務，以此逾越通常
    一般人得以容忍程度之手法圖使該店家交付保全費用，並分
    別與亦均受僱任職於三元保全公司、同具不法所有意圖而基
    於恐嚇取財犯意聯絡之張南振（任職期間自99年5月24日前
    之同月某日起迄後述為警查獲時止）、邱國修（任職期間自
    99 年5月24日前之同月某日起至同年6月間某日止、約一個
    月）、潘俊榮（綽號「阿榮」、「阿強」；未據檢察官起訴
    ）及另二名真實姓名年籍均不詳之成年男子，著手對謝金綢
    為下列恐嚇取財犯行；另行起意，與亦均受僱任職於三元保
    全公司、同具不法所有意圖而基於恐嚇取財犯意聯絡之羅永
    協（任職期間自98年7月間某日起迄後述為警查獲時止）、
    張南振、胡峻瑋（任職期間自99年4月間某日起迄後述為警
    查獲時止）及另一名真實姓名年籍不詳之成年男子，著手對
    陳文馨為下列恐嚇取財犯行，說明如次：
  (一)賴森林於99年5月24日20時15分許，帶同張南振、邱國修、
    潘俊榮，至謝金綢所經營、位於臺中市○區○○路4段路418
    號之「圓圓卡拉OK店」（須先由一樓入口處上樓至二樓之店
    門口，再進入二樓之店內），賴森林、張南振、邱國修、潘
    俊榮在「圓圓卡拉OK店」之二樓店門口處，賴森林以招攬「
    圓圓卡拉OK店」接受三元保全公司之保全服務為由，先出言
    向謝金綢稱：「你一個婦道人家開店需要有人保護」、「我
    們要保護你經營的店，每月收你四千元就好」等語，謝金綢
    以卡拉OK店生意不好、店很單純、不用保護等理由回拒後，
    賴森林旋即出言向謝金綢恐嚇稱：「你的店總有生意好的時
    候，我們就是硬要收的呢？」，張南振、邱國修、潘俊榮並
    堵在上址「圓圓卡拉OK店」之二樓店門口處，以此恐嚇方式
    欲向謝金綢收取保全費用每月新臺幣（下同）4000元，致謝
    金綢心生畏懼，謝金綢不敢再直接回拒賴森林之要求並同時
    向賴森林諉稱：須先徵詢「圓圓卡拉OK店」股東之意見（實
    際上為謝金綢之洪姓前夫），謝金綢當場撥打電話予其洪姓
    前夫並轉由賴森林接聽後，賴森林向謝金綢表明將等候其回
    電、待會將再返回上址「圓圓卡拉OK店」，即先與張南振、
    邱國修、潘俊榮離去上址「圓圓卡拉OK店」，期間賴森林以
    電話先與後皖麗聯繫後續返回上址「圓圓卡拉OK店」之事宜
    ，賴森林、張南振、邱國修、潘俊榮再至臺中市○○○路某
    處與林正崇及前揭另二名真實姓名年籍不詳之成年男子會合
    ，嗣於同日21時某分，其等七人抵達上址「圓圓卡拉OK店」
    之一樓入口處，賴森林向在場之謝金綢、該洪泩前夫介紹林
    正崇為其老大後，林正崇復出言向謝金綢恐嚇稱：「我是帶
    三元保全的，我們每個月收你500元保護費，大家交個朋友
    」等語，致謝金綢心生畏懼，期間洪姓前夫則趁隙撥打電話
    報警處理，經警據報於同日22時2分許，至上址「圓圓卡拉
    OK 店」（一樓門口處）處理，林正崇等七人因見警方前來
    ，始作罷離去而恐嚇取財未遂。
  (二)後皖麗於99年7月7日某時，帶同賴森林、羅永協、張南振、
    胡峻瑋等人，至位於臺中縣豐原市（現改制為臺中市豐原區
    ○○○路31號2樓之「馨麗都卡拉OK店」，由後皖麗、賴森
    林以招攬保全業務為由，要求「馨麗都卡拉OK店」之店長陳
    文馨以每月交付保全費4000元為代價接受三元保全公司之保
    全服務，陳文馨以卡拉OK店已有防盜保全為由予以回拒，後
    皖麗即出言向陳文馨恐嚇稱：「此保全非保全」、「我問你
    要加入否，你竟廢話一大推、推託」、「我跟你說一句，你
    給我應好幾句」等語，以此恐嚇方式欲向陳文馨收取保全費
    用每月4000元，致陳文馨心生畏懼，陳文馨不敢再直接回拒
    而向後皖麗、賴森林諉稱：須徵得老闆之同意始能決定，後
    皖麗、賴森林回稱給予陳文馨三天時間考慮，其等五人即先
    行離去，賴森林再先後於同年月8日某時，帶同羅永協、張
    南振、胡峻瑋；於同年月10日某時，帶同羅永協及前開另一
    真實姓名年籍不詳之成年男子；於同年月11日某時，帶同羅
    永協及前開另一真實姓名年籍不詳之成年男子，接續數次至
    上址「馨麗都卡拉OK店」，以前揭相同理由要求陳文馨給付
    每月4000元之保全費，陳文馨則均諉稱：老闆自臺北返回後
    會主動與三元保全公司聯繫，嗣於同年月中旬經媒體開始報
    導三元保全公司疑有假保全、收取保護費之新聞後，林正崇
    、後皖麗、賴森林、羅永協、張南振、胡峻瑋及該另一真實
    姓名年籍不詳之成年男子始行作罷而恐嚇取財未遂。
二、期間經警據報及檢察官依通訊保障及監察法規定向本院聲請
    對羅永協持用之門號0000000000號行動電話實施通訊監察，
    再於99年8月17日7時起，經警持本院核發之99年度聲搜字第
    2839號搜索票，均於同日在附表一至附表六所示之地點，查
    獲林正崇、後皖麗、賴森林、羅永協、張南振、胡峻瑋等人
    ，並扣得如附表一至附表六所示之物，因而查悉上情。
三、案經臺中市警察局（現改制為臺中市政府警察局，下均同）
    移送及臺中市警察局第五分局報請臺灣臺中地方法院檢察署
    檢察官偵查起訴。
    理    由
壹、證據能力之說明：
一、被告林正崇、後皖麗、賴森林及其等三人之辯護人均爭執被
    害人即證人謝金綢、陳文馨、趙宣慈於警詢時陳述之證據能
    力；又被告後皖麗及其辯護人爭執被告胡峻瑋於警詢時陳述
    之證據能力。按被告以外之人於檢察事務官、司法警察官或
    司法警察調查中所為之陳述，與審判中不符時，其先前之陳
    述具有較可信之特別情況，且為證明犯罪事實存否所必要者
    ，得為證據，刑事訴訟法第159條之2所定有明文。經查：
  1.證人謝金綢於警詢時對於在上址「圓圓卡拉OK店」現場之三
    元保全公司人員，著手對其出言恐嚇取財之行為、舉止，並
    致其心生畏懼而為不利於被告林正崇、賴森林、張南振、邱
    國修及共犯潘俊榮、前開另二名真實姓名年籍不詳之成年男
    子等人之供述內容，與其於本院審理時具結證述情節不符。
    然查，觀諸卷附臺中市政府警察局第三分局100年1月21日覆
    本院函附臺中市警察局勤務指揮中心受理各類案件記錄單、
    員警工作紀錄簿各1件（載明警方係於99年5月24日22時2分
    據報抵達上址「圓圓卡拉OK店」，處理三元保全公司之賴森
    林要招集謝金綢加入保全、每個月4000元，當事人不願意加
    入，員警到場排除之事宜），可知證人謝金綢倘未受被告林
    正崇、賴森林、張南振、邱國修及共犯潘俊榮、前開另二名
    真實姓名年籍不詳之成年男子等人以前揭恐嚇手段，強行要
    求其接受加入三元保全公司之保全服務並交付保全費每月40
    00元，警方實無於案發當日即據報到場處理之必要，且依證
    人謝金綢於警詢當時筆錄記載之客觀情節，其自由意識並無
    受員警拘束、限制、詐欺或強迫等情形，證人謝金綢於警詢
    所述堪認係基於任意性所為，再衡諸證人謝金綢於警詢時之
    證述，與其嗣於偵查中檢察官訊問時之結證情節相符，且證
    人謝金綢先前與三元保全公司並無業務往來，與前揭被告林
    正崇等人乃至不在場之被告後皖麗均互不相識，衡情證人謝
    金綢於偵查中檢察官訊問時並無甘冒涉犯偽證之重罪風險，
    無端具結證述而攀誣構陷前揭被告林正崇等人之可能，並佐
    以證人謝金綢先前於警詢時之證述距離案發時間較近、記憶
    較深刻清晰，亦尚無心詳予考量供詞對自己或他人所生之利
    害關係，亦無來自被告同庭在場之壓力而出於虛偽不實之供
    述，或事後串謀而故意為迴護被告之機會，應與事實較為相
    合，具有較可信之特別情況，復為證明犯罪事實存否所必要
    ，則證人謝金綢於警詢時不利前揭被告林正崇等人之陳述，
    依刑事訴訟法第159條之2之規定，自有證據能力。
  2.證人陳文馨於警詢時對於在上址「馨麗都卡拉OK店」現場之
    三元保全公司人員，著手對其出言恐嚇之行為、舉止，並致
    其心生畏懼而為不利於被告後皖麗、賴森林、羅永協、張南
    振、胡峻瑋及另一真實姓名年籍不詳之成年男子等人之供述
    內容，與其於本院審理時具結證述情節不符，然查諸證人陳
    文馨於警詢當時筆錄記載之客觀情節，其自由意識顯無受員
    警拘束、限制、詐欺或強迫等情形，堪認證人陳文馨於警詢
    所述係基於任意性所為，且參諸證人陳文馨於警詢時之證述
    ，與其嗣於偵查中檢察官訊問時之結證情節相符，證人陳文
    馨先前與三元保全公司亦無業務往來，與前揭被告後皖麗等
    人乃至不在場之被告林正崇亦互不相識，衡情證人陳文馨於
    偵查中檢察官訊問時並無甘冒涉犯偽證之重罪風險，無端具
    結證述而攀誣構陷前揭被告後皖麗等人之可能，並佐以證人
    陳文馨先前於警詢時之證述距離案發時間較近、記憶較深刻
    清晰，亦尚無心詳予考量供詞對自己或他人所生之利害關係
    ，亦無來自被告同庭在場之壓力而出於虛偽不實之供述，或
    事後串謀而故意為迴護被告之機會，應與事實較為相合，具
    有較可信之特別情況，復為證明犯罪事實存否所必要，則證
    人陳文馨於警詢時不利前揭被告後皖麗等人之陳述，依刑事
    訴訟法第159條之2之規定，亦有證據能力。
  3.證人胡峻瑋就被告後皖麗與三元保全公司之關係為何，被告
    後皖麗是否有實際參與三元保全公司之經營及被告後皖麗是
    否為至上址「圓圓卡拉OK店」及「馨麗都卡拉OK店」招攬保
    全業務之主導者等情，其於警詢時所為不利被告後皖麗之陳
    述內容，與其於本院審理時具結證述情節不符，然查諸證人
    胡峻瑋於警詢當時之筆錄記載及整體查獲客觀情節，其自由
    意識並無受員警拘束、限制、詐欺或強迫等情形，堪認證人
    胡峻瑋於警詢所述係基於任意性所為，且參諸證人胡峻瑋於
    警詢時之證述，與其嗣於99年8 月17日偵查中檢察官訊問時
    之結證情節相符，且於100年3月29日本院審理時復當庭勘驗
    證人胡峻瑋前開檢察官訊問時證述之錄音光碟，該訊問筆錄
    記載之內容核與證人胡峻瑋當時向檢察官證述之實質內容相
    符，並製有勘驗筆錄在卷可按（見本院卷二第87至99頁），
    益見證人胡峻瑋於偵查中檢察官訊問時並無甘冒涉犯偽證之
    重罪風險，無端具結證述而攀誣構陷被告後皖麗之可能，其
    於警詢時之陳述堪認尚無心詳予考量供詞對自己或他人所生
    之利害關係，且當時無來自被告後皖麗同庭在場之壓力而出
    於虛偽不實之供述，或事後串謀而故意為迴護被告後皖麗之
    機會，應與事實較為相合，具有較可信之特別情況，復為證
    明犯罪事實存否所必要，則證人胡峻瑋於警詢時不利被告後
    皖麗之陳述，依刑事訴訟法第159條之2之規定，自有證據能
    力。
  4.證人趙宣慈對於其經營之「1618小吃部」，於98年10月間某
    日，是否有遭被告賴森林等三元保全公司成員，以恐嚇方式
    要求其接受保全服務，欲變相收取保護費，致其心生畏懼等
    情（併詳後述第參、一點之檢察官起訴意旨），其於99年7
    月20日警詢時指認被告賴森林進而為不利被告賴森林等三元
    保全公司人員之陳述（見警卷第79至83頁），與其嗣於本院
    審理時具結證述情節不符（見本院卷一第148至153頁）。經
    查：
    (1)觀諸卷附臺中縣警察局豐原分局神岡分駐所即：為證人趙
      宣慈製作前開警詢筆錄之警員林志遠職務報告書雖載稱：
      其係於98年10月間接獲趙宣慈報案，稱上址「1618小吃部
      」遭不明人士前去鬧事，經其前往查處發現為三元保全公
      司之賴森林、羅永協等人員前去欲強拉雇用保全以收取保
      全費用並要求簽合約，因趙宣慈堅持不雇用保全人員，但
      賴森林強求趙宣慈需雇用三元保全公司之保全等語（見本
      院卷二第57頁）。然證人趙宣慈於99年7月20日警詢時證
      稱其遭被告賴森林等三元保全公司成員以恐嚇方式招攬保
      全服務之被害時間即98年10間某日，二者時隔已長達約九
      個月之久，倘證人趙宣慈確有如警員林志遠職務報告書上
      所載稱向警報案之情事，則在證人趙宣慈於案發當時已向
      警報案，且報案內容所述內容，被告賴森林等三元保全公
      司成員之行為顯已涉犯恐嚇、強制乃至恐嚇取財等非屬告
      訴乃論之罪嫌，證人趙宣慈先前何以未曾製作任何警詢筆
      錄，期間警方竟亦無任何積極作為，嗣時隔約九個月之久
      ，證人趙宣慈始突然於99年7月20日至警局製作前開警詢
      筆錄，依其前開製作警詢筆錄之外在情況觀察，顯與常情
      相違，已難認其前開於警詢時之陳述係在具有可信為真實
      之特別情況下所為。
    (2)且參諸卷附臺中縣警察局勤務指揮中心受理110報案紀錄
      單2紙（處理說明欄）內容，可知該勤務指揮中心係於98
      年10月18日16時48分受理報案，經神岡分駐所於同日16時
      49分通報該所警員林志遠到達上址「1618小吃部」現場瞭
      解處理，該事故係為報案人吳明熾與賴森林因檢舉中山路
      1618小吃部無照營業發生口角爭吵糾紛，經警告知雙方當
      事人司法相關途徑，調解雙方當事人，排解糾紛，依規定
      處理完畢等語（見本院卷二第58、59頁），顯亦與證人趙
      宣慈前揭於警詢時不利被告賴森林等三元保全公司成員之
      陳述，互核情節至為歧異、內容大相逕庭，益見證人趙宣
      慈前揭於警詢時之陳述，顯無較有可信性之特別情況存在
      。
    (3)再者，證人趙宣慈嗣於本案偵查中亦未曾以證人身分到庭
      證述，與證人謝金綢、陳文馨均於偵查中檢察官訊問時經
      具結而為證述情形不同，且警方於證人趙宣慈製作前揭警
      詢筆錄之過程中均未錄音或錄影乙節，有臺中市政府豐原
      分局100年2月8日覆本院函在卷可按（見本院卷二第56 頁
      ），亦無從擔保、確認證人趙宣慈前揭於警詢時之陳述，
      有何具有較可信之特別情況存在。
    (4)甚且，證人趙宣慈於99年4月間尚主動與三元保全公司聯
      繫進而接受該公司之保全服務乙節，亦據證人趙宣慈於本
      院審理時結證在卷（見本院卷一第148至153頁），且依卷
      附三元保全公司客戶資料表，確亦載明該公司向上址「16
      18小吃部」收費起迄期間為99年7月5日起迄100年6月30日
      止之內容（詳警卷第158頁所示）。證人趙宣慈前揭於警
      詢時證述時，就此部分竟隻字未提，亦有違一般事理之常
      ，足認證人趙宣慈前揭於警詢時之陳述，依其外在情況、
      附隨環境觀察，實無較有可信性之特別情況存在，亦甚明
      灼。
    (5)綜核上情，證人趙宣慈前揭於警詢時之陳述，既不具有較
      可信之特別情況，自無證據能力。又就證人趙宣慈前揭於
      警詢時之證述，雖僅被告林正崇、後皖麗、賴森林及其等
      三人之辯護人爭執其證據能力，其餘被告羅永協、林枝杉
      二人，雖未爭執證人趙宣慈此部分證述之證據能力，然證
      人趙宣慈此部分之證言既不具有較可信之特別情況，且本
      院審酌該警詢筆錄之作成情況有前揭不當之處，是證人趙
      宣慈前揭於警詢時之證述，就被告林正崇、後皖麗、賴森
      林、羅永協、林枝杉等五人，均無證據能力，附此敘明。
二、按刑事訴訟法有關傳聞法則及例外之規定（第159條至第159
    條之5），如條文已明定得為證據者（如第159條之1第1項）
    ，或依規定原則上有證據能力，但當事人未抗辯其有例外否
    定證據能力之情形者，即無庸就其如何具有證據能力而為說
    明。同法第159條之1第2項規定：「被告以外之人於偵查中
    向檢察官所為之陳述，除顯有不可信之情況者外，得為證據
    。」已揭示被告以外之人於偵查中向檢察官所為之陳述，原
    則上為有證據能力，僅於顯有不可信之情況，始例外否定其
    得為證據。是被告如未主張顯有不可信之情況時，檢察官自
    無從就無該例外情形而為舉證，法院亦無庸在判決中說明無
    例外情形存在之必要；僅於被告主張有例外情形而否定其得
    為證據時，法院始須就有無該例外情形予以調查審認。又被
    告有與證人對質及詰問證人之權利，其中所謂「對質」，是
    指被告與證人同時在場，面對面互為質問之意。而被告之對
    質權，係藉由對質程序，法院得以觀察其問答之內容與互動
    ，親身感受而獲得心證，有助於真實之發現；詰問權則係指
    訴訟上當事人有在審判庭輪流盤問證人，以求發現真實，辨
    明供述證據真偽之權利。現行刑事訴訟法對於詰問制度之設
    計，以同法第166條以下規定之交互詰問為實踐，屬於人證
    調查證據程序之一環；與證據能力係指符合法律所規定之證
    據適格，而得成為證明犯罪事實存在與否之證據資格，性質
    上並非相同。偵查中檢察官為蒐集被告犯罪證據，訊問證人
    旨在確認被告嫌疑之有無及內容，與審判期日透過當事人之
    攻防，調查人證以認定事實之性質及目的，尚屬有別。偵查
    中訊問證人，法無明文必須傳喚被告使之得以在場，刑事訴
    訟法第184條第2項亦僅規定因發見真實之必要，得命證人與
    被告對質，是檢察官偵查中雖未命證人與被告對質，尚非違
    法。此項未經被告對質之被告以外之人於偵查中向檢察官所
    為之陳述，依刑事訴訟法第159條之1第2項之規定，原則上
    屬於法律規定為有證據能力之傳聞證據，於例外顯有不可信
    之情況，始否定其得為證據，業如前述。現行刑事訴訟法關
    於行通常審判程序之案件，為保障被告之反對詰問權，復對
    證人採交互詰問制度，其未經詰問者，僅屬未經合法調查之
    證據，並非無證據能力，而禁止證據之使用。此項詰問權之
    欠缺，非不得於審判中由被告行使以資補正，而完足為經合
    法調查之證據。倘被告於審判中捨棄對質、詰問權，自無不
    當剝奪被告對質、詰問權行使之可言（參見最高法院97年度
    臺上字第1069號判決、100年度臺上字第964號判決，亦同此
    旨）。進一步言，被告以外之人於警詢、檢察官訊問時之陳
    述，倘被告或其辯護人爭執此部分之傳聞供述者，應依刑事
    訴訟法第159條之2、第159條之3及第159條之1第2項等規定
    ，決定其證據能力之有無，且該證據能力之有無，乃與被告
    本人嗣於審判中有無對其他證人為對質、詰問權之行使（即
    有無合法調查證據之問題），二者間尚有不同【亦即揆諸上
    開判決意旨，前者（被告以外之人之傳聞供述本身）係屬刑
    事訴訟法第155條第2項規定證據能力有無之問題，後者（對
    質、詰問）則係刑事訴訟法第155條第2項規定是否經合法調
    查證據之問題】。經查：
  1.被告林正崇及其辯護人雖以證人謝金綢、陳文馨於偵查中檢
    察官訊問時之具結證述，當時未經被告林正崇詰問為由而爭
    執證據能力（見本院卷二第135、136頁）。惟查，證人謝金
    綢、陳文馨於偵查中檢察官訊問時均經具結而為證述【見99
    年度19236號偵查卷（下稱偵查卷）一第198至203頁；本院
    卷一第138至141 頁之臺灣臺中地方法院檢察署99年12月24
    日函附證人謝金綢、陳文馨結文各1紙】，且被告林正崇及
    其辯護人就證人謝金綢、陳文馨於檢察官訊問時結證之證言
    ，並未釋明「顯有不可信之情況」之具體理由，並佐以證人
    謝金綢、陳文馨當時結證之過程及訊問筆錄作成之情況，亦
    無顯不可信之情事，依前開說明，自均有證據能力。
  2.另本院審理時已依被告林正崇、後皖麗、賴森林及其等辯護
    人之聲請傳喚證人謝金綢、陳文馨到庭結證，並經被告林正
    崇、後皖麗、賴森林、羅永協、張南振、胡峻瑋、邱國修等
    人於本院審理時與證人謝金綢、陳文馨當庭對質、詰問，依
    前開說明，已踐行而完足合法調查證據之程序，自得作為證
    據。
  3.再者，就被告胡峻瑋以證人身分於99年8月17日偵查中檢察
    官訊問時結證之證言（見偵查卷三第15至18頁；本院卷二第
    67、68頁之臺灣臺中地方法院檢察署100年2月22日函附證人
    胡峻瑋之結文1紙），其中有關不利被告林正崇、後皖麗、
    賴森林等人之證述部分，被告胡峻瑋嗣於100年1月18日本院
    審理時雖以證人身分證稱：我當時並沒有說該次檢察官訊問
    筆錄記載內容的這些話；我不知道該次檢察官訊問筆錄的內
    容為何會紀錄成這樣等語（見本院卷一第185、186頁）。然
    於100年3月29日本院審理時經當庭勘驗證人胡峻瑋前開檢察
    官訊問時證述之錄音光碟，該訊問筆錄記載之內容，核與證
    人胡峻瑋當時向檢察官陳述之實質內容相符，製有勘驗筆錄
    在卷可按（見本院卷二第87至99頁），已如前述，足認證人
    胡峻瑋於檢察官訊問時結證之過程及訊問筆錄作成之情況，
    並無顯不可信之情事，依前開說明，自有證據能力。又被告
    胡峻瑋前揭於本院審理時以證人身分證述時，亦經同案被告
    林正崇、後皖麗、賴森林、羅永協、張南振、邱國修、林枝
    杉等人當庭與之對質、詰問，依前開說明，亦踐行而完足合
    法調查證據之程序，亦得作為證據。
三、又按偵查犯罪機關依法定程序監聽之錄音，係以監聽之錄音
    帶為其調查犯罪所得之證據，司法警察依據監聽錄音結果予
    以翻譯而製作之通訊監察譯文，乃該監聽錄音帶內容之顯示
    ，此為學理上所稱之「派生證據」，屬於文書證據之一種。
    於被告或訴訟關係人對其譯文之真實性發生爭執或有所懷疑
    時，法院固應依刑事訴訟法第165條之1第2項規定，勘驗該
    監聽錄音帶以踐行調查證據之程序，俾確認該錄音聲音是否
    為通訊者本人及其內容與通訊監察譯文之記載是否相符，或
    傳喚該通訊者為證據調查。倘被告或訴訟關係人對該通訊監
    察譯文之真實性並不爭執，即無勘驗辨認其錄音聲音之調查
    必要性，法院於審判期日如已踐行提示通訊監察譯文供當事
    人辨認或告以要旨，使其表示意見等程序並為辯論者，其所
    為之訴訟程序即無不合（最高法院97年度臺上字第561號判
    決意旨參照）。查本案對被告羅永協持用之門號0000000000
    號行動電話實施之通訊監察，係檢察官依通訊保障及監察法
    向本院聲請核發實施，有本院99年聲監字第1302號通訊監察
    書（監察期間自99年8月6日10時起至99年9月4日10時止）附
    卷可憑，符合通訊保障及監察法之法定程序，是前揭通訊監
    察書許可之監察期間內監聽所得之譯文，符合通訊保障及監
    察法之法定程序，係屬合法取得之證據。又被告及其辯護人
    對於前開通訊監察譯文內容之真正並無爭執，對於錄音所譯
    成文書之真正亦不爭執，且本案通訊監察譯文並於本院審理
    時經合法調查，則前開通訊監察之譯文自具有證據能力。
四、又按被告以外之人（包括證人、鑑定人、告訴人、被害人及
    共同被告等）於審判外之陳述雖不符刑事訴訟法第159條之1
    至之4等四條之規定，而經當事人於審判程序同意作為證據
    ，法院審酌該言詞陳述或書面陳述作成時之情況，認為適當
    者，亦得為證據；當事人、代理人或辯護人於法院調查證據
    時，知有刑事訴訟法第159條第1項不得為證據之情形，而未
    於言詞辯論終結前聲明異議者，視為有前項之同意，同法第
    159條之5定有明文。則本案除前揭第一、二點所述外，檢察
    官、被告林正崇等八人及被告林正崇後、皖麗、賴森林之辯
    護人對於本判決所引用後述其餘之言詞或書面陳述各項證據
    方法之證據能力，於本院準備程序均陳明對證據能力無意見
    ，亦未於言詞辯論終結前聲明異議，視為於審判程序同意作
    為證據，且本院審酌該等言詞或書面陳述作成之情況並無不
    當，依刑事訴訟法第159條之5第2項規定，自均有證據能力
    。
五、再按除法律另有規定外，實施刑事訴訟程序之公務員因違背
    法定程序取得之證據，其有無證據能力之認定，應審酌人權
    保障及公共利益之均衡維護，刑事訴訟法第158條之4定有明
    文。查本案所引用後述之非供述證據，並無證據證明係實施
    刑事訴訟程序之公務員違背法定程序所取得，自堪認均具有
    證據能力，附此敘明。
貳、有罪部分：
一、認定犯罪事實所憑之證據及認定理由：
  (一)被告林正崇、後皖麗、賴森林、羅永協、張南振、胡峻瑋、
    邱國修之辯解及被告林正崇、後皖麗、賴森欣之辯護人辯護
    意旨係以：
  1.訊據被告林正崇固坦承於99年5月24日晚上，其有前揭至上
    址「圓圓卡拉OK店」一次之情事，惟矢口否認有前揭對謝金
    綢、陳文馨恐嚇取財未遂之不法犯行，辯稱：我沒有擔任三
    元保全公司任何職務，我是從事檳榔批發商的工作、與保全
    無關，我並無參與三元保全公司之業務經營，99年5月24日
    晚上，我並無與謝金綢講過話或向謝金綢招攬保全業務，且
    前揭賴森林等三元保全公司成員至上址「馨麗都卡拉OK店」
    招攬保全業務之事，我事前不知情、亦未參與等語，其辯護
    人則辯護稱：三元保全公司向謝金綢、陳文馨招攬保全業務
    之過程，均係由賴森林所主導，後皖麗、賴森林等三元保全
    公司成員為三元保全公司招攬保全業務，事前、事後均不須
    向林正崇報告、負責，林正崇亦未曾指示後皖麗、賴森林等
    三元保全公司成員招攬保全業務之相關事宜，其中就上址「
    馨麗都卡拉OK店」部分，林正崇均未在場，就上址「圓圓卡
    拉OK店」部分，林正崇雖到場一次，惟該次係賴森林認已招
    攬保全業務成功而欲與林正崇分享，剛好林正崇在附近，始
    至「圓圓卡拉OK店」看一下，且林正崇隨即離開「圓圓卡拉
    OK店」，縱認過程中有如謝金綢證述之被告林正崇曾出言「
    收你500元就好，我們交個朋友」等語，亦難認係屬惡害之
    通知，林正崇與賴森林等至上址「圓圓卡拉OK店」及「馨麗
    都卡拉OK店」之三元保全公司成員間，並無犯意聯絡及行為
    分擔，況賴森林等人至「圓圓卡拉OK店」、「馨麗都卡拉OK
    店」招攬保全業務過程中，並未對謝金綢、陳文馨為惡害通
    知，而依謝金綢、陳文馨於法院審理時之證述，謝金綢、陳
    文馨亦無因而心生畏懼之情事，顯無從為不利林正崇之認定
    等語。
  2.訊據被告後皖麗固坦承其於99年4月27日起係登記為三元保
    全公司的負責人，且其於99年7月7日有與賴森林等人至上址
    「馨麗都卡拉OK店」等情，惟矢口否認有前揭對謝金綢、陳
    文馨恐嚇取財未遂之不法犯行，辯稱：我登記為三元保全公
    司負責人之前，我先生林正崇實際上早已將三元保全公司讓
    給賴森林經營，我只是掛名負責人，我是義務幫忙、沒有領
    任何薪水，三元保全公司的業務好不好，對我都沒有好處，
    且99年5月間我已懷孕八個多月，當時我約一個月或二個月
    才去三元保全公司一次，且多半都是做一些打公文的行政工
    作，三元保全公司業務均由賴森林負責，我不知道99年5月
    24日賴森林要到「圓圓卡拉OK店」，且我於99年6月1日生產
    ，產下一對雙胞胎，於接近生產前之99年5月24日，我實無
    參與招攬「圓圓卡拉OK店」接受三元保全公司保全服務之餘
    力，99年7月7日，是賴森林要我看看如何招攬保全業務，所
    以我才會與賴森林等人去上址「馨麗都卡拉OK店」，該次是
    由賴森林等人在「馨麗都卡拉OK店」的櫃檯與陳文馨談保全
    業務的事情，當時卡拉OK店內音樂很大聲，我不知道賴森林
    等人與陳文馨的談話內容等語。其辯護人則為其辯護稱：後
    皖麗於99年4月27日起始經主管機關准予登記為三元保全公
    司之負責人，99年5月24日當時後皖麗即將生產，顯無精神
    、體力處理三元保全公司之業務，且三元保全公司是正派經
    營的公司，縱使賴森林在外有不當行為，亦非在後皖麗之指
    示範圍內，自與後皖麗無涉，本案賴森林等三元保全公司之
    成員向謝金綢招攬保全業務部分，後皖麗並無參與、亦不知
    情，且後皖麗於99年7月7日至上址「馨麗都卡拉OK店」部分
    ，至多僅係講話聲音較大，並無口出惡言，且依謝金綢、陳
    文馨於法院審理時之證述，謝金綢、陳文馨亦無因而心生畏
    懼之情事，自無從為不利後皖麗之認定等語。
  3.訊據被告賴森林固坦承其於前揭期間係在三元保全公司任職
    ，三元保全公司的業務主要係由其負責，且其先後於前揭時
    地，有至上址「圓圓卡拉OK店」及「馨麗都卡拉OK店」等情
    ，惟矢口否認有前揭對謝金綢、陳文馨恐嚇取財未遂之不法
    犯行，辯稱：我純粹是因為三元保全公司業務上的需求，而
    與「圓圓卡拉OK店」、「馨麗都卡拉OK店」這些店家接觸，
    我只是向謝金綢、陳文馨招攬三元保全公司的業務、討論保
    全的內容，過程中提到接受三元保全公司的服務，每月費用
    約4000元左右，因為當時店家營業時的音樂開的比較大聲，
    所以我講話也比較大聲，但我沒有恐嚇謝金綢、陳文馨的犯
    意及行為等語，其辯護人則為其辯護稱：賴森林至上址「圓
    圓卡拉OK店」、「馨麗都卡拉OK店」向謝金綢、陳文馨為三
    元保全公司招攬保全業務過程中，言談縱有較大聲音之對話
    或部分情緒語言，顯難認即係恐嚇之言詞；依扣案之三元保
    全公司客戶資料表，可知一般小吃店或卡拉OK店，因無法請
    新光或中興等知名之保全公司，惟亦會遇到客人喝酒不給錢
    之問題，故有以較低之價格，請三元保全公司提供保全服務
    之需求存在，三元保全公司為合法經營保全業務之公司，足
    認賴森林招攬保全業務時，實際上亦有提供保全服務之本意
    ，自難認賴森林向謝金綢、陳文馨招攬保全業務過程中，有
    何不法所有之意圖；且依謝金綢、陳文馨於法院審理時之證
    述，謝金綢、陳文馨顯無因而心生畏懼之情事，亦不該當於
    恐嚇之要件，無從為不利賴森林之認定等語。
  4.訊據被告羅永協固坦承其於前揭期間係受僱任職於三元保全
    公司，且於99年7月10日、同年月11日，賴森林有帶同其至
    上址「馨麗都卡拉OK店」等情，惟矢口否認有前揭對陳文馨
    恐嚇取財未遂之不法犯行，辯稱：99年7月7日、同年月8日
    這二次至上址「馨麗都卡拉OK店」招攬保全業務的事，我並
    沒有參與，且99年7月10日、同年月11日的這二次，我也只
    是單純和賴森林至上址「馨麗都卡拉OK店」為三元保全公司
    招攬保全業務，我並無恐嚇取財的犯意及行為等語。
  5.訊據被告張南振固坦承其於前揭期間係受僱任職於三元保全
    公司，且其先後於前揭時地，有至上址「圓圓卡拉OK店」及
    「馨麗都卡拉OK店」等情，惟矢口否認有前揭對謝金綢、陳
    文馨恐嚇取財未遂之不法犯行，辯稱：我在三元保全公司工
    作，只是單純為三元保全公司招攬保全業務，賴森林至上址
    「圓圓卡拉OK店」向謝金綢招攬保全業務的談話內容我不清
    楚，且後皖麗、賴森林至上址「馨麗都卡拉OK店」向陳文馨
    招攬保全業務時，我只是站在旁邊看，我並無恐嚇取財的犯
    意及行為等語。
  6.訊據被告胡峻瑋固坦承其於前揭期間係受僱任職於三元保全
    公司，且於99年7月7日、同年月8日，其均有至上址「馨麗
    都卡拉OK店」等情，惟矢口否認有前揭對陳文馨恐嚇取財未
    遂之不法犯行，辯稱：這二次到上址「馨麗都卡拉OK店」，
    只是單純為三元保全公司招攬保全業務，且當時我只是在旁
    邊看、沒有跟店家人員講過話，我不知道後皖麗、賴森林與
    陳文馨談話之內容，我並無恐嚇取財之犯意及行為等語。
  7.訊據被告邱國修固坦承其於前揭期間係受僱任職於三元保全
    公司，且於99年5月24日晚上，其有前揭二次至上址「圓圓
    卡拉OK店」等情，惟矢口否認有前揭對謝金綢恐嚇取財未遂
    之不法犯行，辯稱：這二次到上址「圓圓卡拉OK店」，只是
    單純為三元保全公司招攬保全業務，且我當時只有在旁邊觀
    看、沒有跟店家人員講過話，我不知道賴森林或林正崇與謝
    金綢間談話之內容，我並無恐嚇取財之犯意及行為等語。
  (二)經查：
  1.前揭犯罪事實，業據被害人即證人謝金綢、陳文馨均於警詢
    時證述及均於偵查中檢察官訊問時結證綦詳，其中被告賴森
    林就其自97年年底起迄前揭為警查獲時止，係在三元保全公
    司任職並負責三元保全公司之業務執行，且其有前揭各次至
    上址「圓圓卡拉OK店」及「馨麗都卡拉OK店」之事實；被告
    羅永協就其自98年7月起迄前揭為警查獲時止，係受僱任職
    於三元保全公司，其並有於99年7月10日、同年月11日至上
    址「馨麗都卡拉OK店」二次之事實；被告張南振就其自99年
    5 月24日前之同月某日起迄後述為警查獲時止，係受僱任職
    於三元保全公司，其並有前揭各次至上址「圓圓卡拉OK店」
    及「馨麗都卡拉OK店」之事實；被告邱國修就其自99年5月
    24日前之同月某日起至同年6月間某日止，受僱任職於三元
    保全公司約一個月，且其有前揭至上址「圓圓卡拉OK店」之
    事實；被告胡峻瑋就其自99年4月間某日起迄後述為警查獲
    時止，係受僱任職於三元保全公司，且其前揭至上址「馨麗
    都卡拉OK店」之事實，業據其等分別自承在卷。此外，並有
    附表一至附表六所示之物扣案可證，及被告林正崇、後皖麗
    、賴森林、羅永協、張南振、胡峻瑋等人為警查獲並扣得附
    表一至附表六所示之物之本院99年度聲搜字第2839號搜索票
    、搜索扣押筆錄、扣押物品目錄表、搜索同意書（見警卷第
    119至145、152至155頁）、上址「馨麗都卡拉OK店」之監視
    器錄影翻拍相片4張（見警卷第114頁）、扣案物品相片28
    張（見警卷第166至173頁）、內政部99年4月27日書函1件（
    三元保全公司負責人准予變更登記為被告後皖麗，見警卷第
    174頁）、三元保全公司之員工名冊（見警卷第175頁）及臺
    中市政府警察局第三分局100年1月21日覆本院函附臺中市警
    察局勤務指揮中心受理各類案件記錄單、員警工作紀錄簿（
    載明警方係於99年5月24日22時2分據報抵達上址「圓圓卡拉
    OK店」，處理三元保全公司之賴森林要招集謝金綢加入保全
    、每個月4000元，當事人不願意加入，員警到場排除之事宜
    ）各1件、上址「圓圓卡拉OK店」現場相片6張（見本院卷二
    第22至27頁）附卷足憑。且觀諸扣案如附表一至附表六所示
    與三元保全公司有關之營利事業登記證、印章、存摺、保全
    服務委託契約書、帽子、背心、制服、客戶收據、公司規章
    、客戶名冊、小吃部卡拉OK收費金額表、名片、車身磁鐵標
    示牌、安全維護區貼紙、顧問證書、營運計畫書、薪資表、
    記事本、記錄本、客戶訪查紀錄表、收支帳冊、零用金請款
    單等物，堪認被告林正崇、後皖麗、賴森林、羅永協、張南
    振、胡峻瑋等六人確均與三元保全公司間至有關聯、關係密
    切。
  2.且就前揭犯罪事實欄一、(一)之犯罪事實部分，證人謝金綢於
    警詢時明確證述：99年5月24日20時15許，自稱三元保全公
    司、穿三元保全背心（背心上印有三黑圈之標章）之員工四
    人，到上址「圓圓卡拉OK店」，其中自稱「白板」（即賴森
    林，下均同）問負責人「小君」（即謝金綢）為何人，我就
    站起來說是我，「白板」將印有姓名為賴森林之三元保全公
    司名片交給我，並對我說：「你一個婦道人家開店需要有人
    保護」，我說不用，「白板」又說：「我們要保護你經營的
    店，每月收你四千元就好」，我答稱我生意不好、不用保護
    而且店很單純，「白板」再次說：「你的店總有生意好的時
    候，我們就是硬要收的呢？」，我說我真的沒錢，我看「白
    板」等人態度很硬且團團包圍住上址「圓圓卡拉OK店」門口
    （即二樓出入口處）前無法進出，我看無法收拾我打電話給
    我前夫洪先生，「白板」與我前夫通電話後，「白板」說等
    一下會再來，後來約同日晚上9點多，又來二部休旅車，其
    中一部汽車並貼有三元保全貼紙，我們怕他們上樓對店及員
    工不利、鬧事，所以在樓下等他們，當時他們從二部車下來
    計七個人，在上址「圓圓卡拉OK店」的一樓門口，當時客人
    要上樓唱歌見狀害怕而離開，我無法作生意，當時還有人坐
    在車內，「白板」介紹該綽號「高良」的男子（即林正崇）
    是他老大，「高良」說：「我是帶三元保全的，我們每個月
    收你500元保護費，大家交個朋友」，我說我沒錢，我事後
    也沒錢給他們，此時警方就到場；當時我因為失婚且是極重
    度殘障換腎患者，無能力生活所以經營單純唱歌的「圓圓卡
    拉OK店」為生，當時情況我一個人無法應付，而且我被「高
    良」、「白板」的態度及言語嚇到感到很害怕，當時我店內
    員工都很怕，我請他們躲在店內，我無助所以我打電話通知
    前夫洪先生處理，他看到他們人多勢眾也怕有意外發生，當
    晚我們也無法做生意營業，由洪先生趁機會打110報案，警
    方到場後他們才不敢再有所作為，當時警方要求我們製作筆
    錄，但當時我很怕不敢做筆錄等語【見警卷第94至98頁；又
    證人謝金綢於警詢時證述時雖以代號（併附彌封之真實姓名
    年籍對照表）方式為之，然證人謝金綢嗣於偵查中檢察官訊
    問時業以真實姓名年籍到庭具結而為證述，其性質非屬秘密
    證人身分乙節，業據公訴人於本院審理時陳明在卷（見本院
    卷第118頁背面、119頁），附此敘明】。且證人謝金綢於偵
    查中檢察官訊問時亦明確結證：我是上址「圓圓卡拉OK店」
    的老闆娘，三元保全公司的人於99年5月24日20時15分，來
    上址「圓圓卡拉OK店」的店裡上了二摟，說要找「小君」，
    我說「小君」就是我，他們說要保護我，需要保護費4000元
    ，我說我沒有錢，店裡生意不好，他們說我總有生意好的時
    候，「白板」說「我若是硬要呢？」，賴森林講這句話的口
    氣很不好，我會害怕，我說要問一下我們的股東，因為我應
    付不了，我會怕，所以我讓股東、就是我的前夫洪先生跟他
    們講電話，我請他們等一下，我前夫會過來跟他們談，賴森
    林說待會兒再回來，後來我前夫到上址「圓圓卡拉OK店」，
    我電話中再請他們過來談，這一次他們再來時，「高良」才
    跟著過來，這次是二臺車來，有約七個人，「白板」也在，
    「高良」說「收你五百就好，我們交個朋友」，我還是拒絕
    ，因我前夫有報警，這個時候警察來了，他們就放棄了，所
    以我沒有給他們錢；99年5月24日晚上8點15分，賴森林等四
    個人到上址「圓圓卡拉OK店」時，我真的很害怕，因賴森林
    等四個人包住我一個人，而且語氣很不好，「白板」說「你
    們做這些總會有糾紛，需要我們公司保護你」，我擔心很多
    ，我擔心他們會常常來要錢，我店裡不平靜；上址「圓圓卡
    拉OK店」的門口較小，賴森林等四人在門口對我講話，門就
    卡住了，出入會不方便；在99年5月24日之前，我與賴森林
    等三元保全公司的人完全不認識；我希望賴森林他們不要再
    來上址「圓圓卡拉OK店」，現在有警察出面處理，我會覺得
    比較好，但我還是擔心他們來店裡等語（見偵查卷一第198
    至200頁；本院卷一第138至140頁之臺灣臺中地方法院檢察
    署99年12月24日函附證人謝金綢之結文1紙）。且查：
    (1)證人謝金綢嗣就被告林正崇、賴森林是否有以使其心生畏
      懼之恐嚇手段，強行要求其按月交付保全費用以接受三元
      保全公司之保全服務乙節，其於本院審理時雖證稱：「（
      問：賴森林有沒有跟你說如果你不委託他們三元保全，他
      要對你怎樣？）沒有」、「（問：當時其他的人有沒有對
      在場的客人有言詞或行為干擾客人的動作？）沒有」、「
      （問：賴森林除了講話聲音大及表示說他硬是要你們來委
      託他們三元保全收取相關費用外，有沒有再講一些讓你覺
      得不舒服或害怕的話，或者是肢體動作？）沒有」、「（
      問：你在警局有說賴森林硬是要收，這句話是用商量的還
      是強迫的方式？）商量的，音量比較大」、「（問：賴森
      林對你說『我們就是硬要收』的這句話，你聽了會怕嗎？
      ）很煩，我不會怕」、「（問：你在檢察官訊問時說你真
      的很害怕？）可能是用詞不當，我是覺得煩」「（問：你
      現在是事情過很久了，現在已經不會怕？還是當時就不會
      怕？）當初就沒有怕過」、「（問：你當時在警詢時及檢
      察官偵訊時，都表示很害怕，你說『高良』及『白板』的
      態度及言語嚇到，感到很害怕？）我當時是用詞不當」「
      （問：我（即林正崇）於99年5月24日有沒有進入到你店
      裡面過？）沒有」、「（問：（即林正崇）我是否有跟你
      講過話？）沒有」、「（問：我（即林正崇）是否有跟你
      招攬過保全的業務？）沒有，不是你」、「（問：我（即
      林正崇）是否有跟你大小聲、或脅迫、強迫的行為？）沒
      有」等語，然證人謝金綢於本院審理時亦同時結證：「（
      問：你在三元保全公司人員到你店裡面對你講這些話，你
      會害怕嗎？）會擔心，會煩」、「（問：會擔心什麼事？
      ）擔心跟我要錢，我沒有錢」、「（問：你在檢察官偵訊
      時說，真的很害怕，因為他們有四個人包住我一個人，而
      且語氣很不好？）我當時在檢察官訊問時有這樣講，他們
      講話很大聲」、「（問：後來三元保全公司的人，因為什
      麼原因離開的？）因為警察來了」、「（問：在警察來之
      前，你有沒有跟三元保全公司的人說你有報警？）有」、
      「（問：他們聽了之後，有沒有離開？）是我前夫跟他們
      說有報警，他們沒有離開，後來警察到的時候，警察當時
      有留在場他們所有人的資料」、「（問：你在警詢說會害
      怕，是因為他們人多，還是他們講話的內容，造成你的感
      覺？）當時講話聲音也很大（即指賴森林），其他人沒有
      講話」、「（問：是因為他們講話聲音很大造成心理害怕
      的？）是的，是講話的聲音很大」、「（問：當時我（即
      賴森林）去到店裡面，我是否有半開玩笑的講，如果我硬
      要收的話？）有，你很大聲的講，但我聽起來不太像開玩
      笑」等語（詳本院卷一第119至128頁），已堪認證人謝金
      綢前揭於本院審理時有利被告林正崇、賴森林之證述，顯
      因被告賴森林、林正崇同庭在場之壓力始有該等避重就輕
      之證述。
    (2)再衡諸警方於99年5月24日22時2分據報抵達上址「圓圓卡
      拉OK店」處理之內容，確係有關被告賴森林欲以每月交付
      保全費4000元之代價，招攬證人謝金綢接受三元保全公司
      之保全服務，然證人謝金綢無此意願，經警到場排除，被
      告林正崇、賴森林、張南振、邱國修及共犯潘俊榮等人始
      作罷離去乙節，已如前述，益見證人謝金綢倘未受被告林
      正崇、賴森林、張南振、邱國修及共犯潘俊榮等人以前揭
      恐嚇手段，強行要求其接受加入三元保全公司之保全服務
      並交付保全費每月4000元，致其心生畏懼，實無於案發當
      日即報警到場處理之必要，再佐以證人謝金綢於案發當日
      之前，與被告林正崇、賴森林、張南振、邱國修及共犯潘
      俊榮等三元保全公司之成員素不相識、互無任何債權債務
      關係，實無甘冒偽證之重罪處罰風險，於偵查中檢察官訊
      問時故為攀誣構陷其等之可能，足認證人謝金綢前揭不利
      其等之證述，堪予憑採。
  3.又就前揭犯罪事實欄一、(二)之犯罪事實部分，證人陳文馨於
    警詢時明確證述：我是在上址「馨麗都卡拉OK店」上班，我
    店裡並沒有僱請三元保全公司作機動保全，但於99年7月7日
    、同年月8日連續二日及同年月10日、同年月11日三元保全
    公司的人都有來我店裡，要求及招攬加入保全；三元保全公
    司的人約有四、五人到我店裡招攬加入保全，是由後皖麗帶
    頭進來店裡並先開口說：「這裡有無保全，若無他們在做機
    動保全」，我就說：「我這裡有防盜保全」，後皖麗馬上變
    臉說：「此保全非保全」，我後來推說我不是老闆，要問老
    闆才知道，誰知後皖麗等四、五人就圍在櫃臺，後皖麗大聲
    向我說要我聯絡老闆，三天後會再來，但隔天（8日）三元
    保全公司的人就又來了，又說了同樣的話，於同年月10日、
    同年月11日又由賴森林夥同身穿「三元保全」背心的人到我
    店裡多次強制推銷，強迫我一定要加入保全；第一次7月7日
    由後皖麗帶頭強制推銷加入「三元保全」時，態度非常囂張
    並口出惡言稱：「我問你要加入否，你竟廢話一大推、推託
    」，害我從7月7日起迄今都無法正常睡覺，提心吊膽不知那
    天對我不利；三元保全公司的人有拿該公司署名「張南振」
    的名片給我；三元保全公司的人到我店裡強制推銷時，有說
    收4000元，可以幫店裡圍事；我可以認出三元保全公司到上
    址「馨麗都卡拉OK店」的人有張南振、後皖麗、賴森林，張
    南振就是拿署名「張南振」名片給我的人，後皖麗當時手裡
    拿無線對講機、態度兇狠、惡劣，使我心裡受恐懼之女子、
    賴森林有自我介紹叫「白板」等語（見警卷第106至109頁）
    。且證人陳文馨於偵查中檢察官訊問時結證：我是上址「馨
    麗都卡拉OK店」的店長；99年7月間三元保全公司的人總共
    到我店裡四次，我有提供店裡監視器畫面給警方，最早一次
    約有五、六個人來，都有穿三元保全的背心，其中一個是拿
    名片給我的張南振，後皖麗也有來，說要做機動保全，就是
    每個月來幫我的店裡圍事，我說的店已經有保全了，就是攝
    影保全，他們說這個保全與那個保全不一樣，我一直跟他們
    說我的店裡有保全了，他們就說給我三天時間考慮，結果隔
    天又來了，來了三個人，就是賴森林及另外二個我不認得的
    人，我聽我客人說外面還有人，他們都穿黑衣服，他們進來
    後一樣是叫我給他們做保全，我說老闆在臺北，我要問老闆
    ，他們就叫我趕快問老闆，後來就走了，後來好像隔了二天
    三元保全公司又來了二、三個人，是賴森林帶來的，賴森林
    就跟我嗆每個月要給4000元，我還是推說我店裡的老闆在臺
    北，過二天我的老闆會去三元保全公司，會給三元保全公司
    一個交待，這是我在騙他們的，後來就發生議員吳富亭開記
    者會，我是看報紙知道的，後來三元保全公司的人就沒有再
    來了；第一次99年7月7日來的後皖麗說要給他們做保全、口
    氣不好，後皖麗並說：「我跟你說一句，你給我應好幾句」
    ，很兇，很像流氓婆，我當時會害怕我都睡不著，要每天吃
    安眠藥，一直怕三元保全公司的會再來，我很怕三元保全公
    司的人以後來我店裡鬧事，我後來沒有給三元保全公司的人
    錢，最後一次就是三元保全公司的人嗆我要給4000元的那次
    ，隔天就有議員爆料；賴森林第二次、第三次來的時候，還
    跟我說整個臺中縣豐原市、大雅、神岡都是他們在圍事的，
    意思就是叫我也要讓他們圍事，還說別人他們收5000元到80
    00元，他跟我收的較便宜，4000元就好，三元保全公司的人
    到我店裡，我非常害怕等語（見偵查卷一第201至203頁；本
    院卷一第138、141頁之臺灣臺中地方法院檢察署99年12月24
    日函附證人陳文馨之結文1紙）。且查：
    (1)證人陳文馨嗣於本院審理時雖證稱：當天後皖麗沒有強行
      要求我加入保全；後皖麗當天沒有恐嚇或威脅我的言語，
      是後皖麗講話比較大聲，我講話也比較大聲，我誤會了，
      那時候我也喝了一點酒；第一次三元保全公司的人到上址
      「馨麗都卡拉OK店」時，那時候我們店裡面音樂很大聲，
      大家講話都比較大聲；三元保全公司的人員要求我們店裡
      加入他們的保全，沒有跟我講，如果我不加入會有什麼後
      果；本案我後來沒有主動報警，我也不知道警察怎麼會找
      上我，我沒有主動報警是因為三元保全公司的人沒有威脅
      我，只是我老闆不在，這不是我能解決的，要老闆才能解
      決等語，然證人陳文馨於本院審理亦同時結證：偵查中檢
      察官問我三元保全公司的人到我店裡，我是否會害怕，我
      當時有回答說「當然非常害怕，現在看到穿黑衣服的人還
      會害怕」的這些話，是我自己很害怕，我也不知道我當時
      在怕什麼，害怕的原因我現在也講不出來，我印象中後皖
      麗有對我講「我問你要加入否，你竟廢話一大推、推託」
      這些話，我在警詢時所言，不是誣賴後皖麗等語（詳本院
      卷二第33至41頁）。實則，由證人陳文馨於本院審理時作
      證過程中，就其受有來自被告後皖麗、賴森林等人出言恐
      嚇圖強行要求其接受三元保全公司之保全服務並按月交付
      保全費4000元等關鍵性問題，或答稱不記得、我警詢時講
      的比較誇張等情以觀，並佐以被告後皖麗、賴森林等人係
      至他人店內招攬日後可能成為三元保全公司客戶之人，接
      受三元保全公司之保全服務，倘無施以前揭恐嚇手段，豈
      有於招攬過程中使店家產生莫大心理壓力、異於常情舉止
      之可能？況證人陳文馨於案發當日之前，亦與被告後皖麗
      、賴森林、羅永協、張南振、胡峻瑋等三元保全公司之成
      員素不相識、互無任何債權債務關係，堪認其無於偵查中
      檢察官訊問時甘冒偽證之重罪處罰風險而故為攀誣構陷其
      等之必要，益見證人陳文馨於本院審理證述時對有利於被
      告後皖麗、賴森林之證言，顯係因被告後皖麗、賴森林等
      人同庭在場之壓力而為避重就輕之證述。是證人陳文馨前
      揭不利被告後皖麗、賴森林、羅永協、張南振、胡峻瑋之
      證言，亦堪憑採
    (2)至被告羅永協就其至上址「馨麗都卡拉OK店」之次數乙節
      ，於本院審理時雖辯稱其僅於99年7月10日、同年月11日
      至「馨麗都卡拉OK店」二次等語。然證人胡峻瑋於警詢時
      明確證述：99年7月7日是由我老闆娘後皖麗主導帶領賴森
      林（「白板」）、羅永協（「青發」）張南振（「阿正」
      ）及我共五人前往上址「馨麗都卡拉OK店」；99年7月8日
      則由賴森林帶領我、羅永協、張南振至上址「馨麗都卡拉
      OK店」；主導此件前往上址「馨麗都卡拉OK店」行動的人
      ，是我老闆娘後皖麗主導等語（見警卷第57至61頁）。且
      證人胡峻瑋針對於99年7月7日至上址「馨麗都卡拉OK店」
      之三元保全公司成員，於偵查中檢察官訊問亦明確結證；
      99年7月7日到上址「馨麗都卡拉OK店」的三元保全公司成
      員，有我、後皖麗、賴森林、羅永協、張南振，這次是後
      皖麗叫我們過去的等語明確（見偵查卷三第17頁背面），
      亦與證人賴森林於警詢時證述及偵查中檢察官訊問結證關
      於99年7月7日至上址「馨麗都卡拉OK店」之三元保全公司
      成員確有包括被告羅永協在內等語（見警卷第28頁；偵查
      卷二第84頁），互核情節相符。再參以被告羅永協與證人
      胡峻瑋、賴森林均係三元保全公司之同事，且被告羅永協
      與證人胡峻瑋、賴森林間亦均無仇怨或金錢糾紛乙節，亦
      據被告羅永協於警詢時陳明在卷（見警卷第36頁），益見
      證人胡峻瑋、賴森林均無攀誣構陷被告羅永協而為虛偽證
      述之可能，其等前揭不利被告羅永協之證言，足堪憑採。
      是被告羅永協前開所辯，委無可採。
  4.另被告林正崇、後皖麗雖以前揭情詞置辯，且其中被告後皖
    麗於99年6月1日確有生產雙胞胎乙節，固據其提出行政院衛
    生署豐原醫院出生證明書2紙為證（見臺灣高等法院臺中分
    院99年度偵抗字第770號卷5、6頁）。惟查：
    (1)被告林正崇於警詢時先陳稱：99年5月24日我沒有跟三元
      保全公司的人到「圓圓卡拉OK店」等語（見警卷第15頁）
      ，嗣隨之證人謝金綢乃至同案被告賴森林、張南振、邱國
      修就此部分不利於其之陳述，始自承其確有前揭至上址「
      圓圓卡拉OK店」一次之事實，已堪認被告林正崇所辯顯有
      避重就輕、圖卸己責之情形，無從輕信。況共犯即被告後
      皖麗於警詢時亦陳明：扣案的小吃部、卡拉OK收費金額表
      3 張（即附表二編號2所示之物）是我先生林正崇的等語
      （見警卷第19頁背面），則在被告後皖麗已掛名擔任三元
      保全公司負責人之情形下，倘被告林正崇果真未參與三元
      保全公司之經營、非為實際負責人，前揭有關三元保全公
      司客戶資料豈有仍屬被告林正崇所有之理，益見其前開所
      辯，至與常情相違，自難憑採。
    (2)又被告後皖麗於檢察官起訴移審法院訊問時先陳稱：賴森
      林於99年5月24日到上址「圓圓卡拉OK店」的當天，賴森
      林並沒有跟我提過他（即賴森林）有到「圓圓卡拉OK店」
      的這件事，距離99年5月24日約二天後，臺中市警察局有
      派人來三元保全公司了解「圓圓卡拉OK店」的事情，我才
      打電話問賴森林，但是賴森林跟我說沒有事情，所以我就
      沒再追問等語後，經當庭告以被告賴森林就此部分之供述
      （即賴森林於99年5月24日晚上第一次自上址「圓圓卡拉
      OK店」離去、迄同日晚上第二次再至上址「圓圓卡拉OK
      店」前之某時，賴森林先撥打電話給後皖麗，並向後皖麗
      告知半小時後將再與「圓圓卡拉OK店」人員接觸之事，嗣
      第二次林正崇亦同有出現在上址「圓圓卡拉OK店」等情）
      ，與其前揭供述互異後，其即當庭改稱：賴森林於99年5
      月24日晚上確實有打電話給我，我忘記是我接的電話，還
      是林正崇接的電話；我剛才沒有說99年5月24日當天賴森
      林打電話給我的事情，是因為我在想賴森林當天一定有恐
      嚇「圓圓卡拉OK店」的店家，因為現在遇到官司的事情，
      我也會害怕我自己會被定罪，因為我是公司的負責人，所
      以我剛才才會說當天賴森林沒有告訴我等語（見本院卷一
      第24、26頁），則被告後皖麗所辯顯亦有避重就輕、圖卸
      己責之情形，無從輕信。
    (3)被告林正崇是否為三元保全公司之實際負責人乙節，被告
      賴森林、邱國修、羅永協、後皖麗、張南振等人於本院審
      理時雖均以證人身分為下列有利被告林正崇之證述，其中
      證人賴森林於本院審理時雖證稱：我於99年5月24日到上
      址「圓圓卡拉OK店」及99年7月7日起到上址「馨麗都卡拉
      OK店」之前，我都沒有向林正崇報告要去這二家店招攬保
      全業務；我招攬三元保全公司的保全業務過程中，林正崇
      沒有指示我要如何招攬保全業務；招攬業務完成後，我沒
      有向林正崇回報招攬保全業務成功的過程，只是我有招攬
      到保全業務，偶爾我會跟林正崇分享；我的業務，是我自
      己在管理負責等語（見本院卷二第42、43頁）。證人邱國
      修於本院審理時則證稱：我參與99年5月24日到上址「圓
      圓卡拉OK店」的這次招攬保全業務，我出發前沒有跟林正
      崇報告；我招攬三元保全公司的保全業務過程中或招攬完
      畢後，都沒有跟林正崇報告或受林正崇的指示等語（見本
      院卷二第45頁）。證人羅永協於本院審理時亦證稱：我去
      上址「馨麗都卡拉OK店」招攬保全業務是賴森林邀我去的
      ，我出發前並沒有跟林正崇報告或受林正崇的指示等語（
      見本院卷二第44頁）。證人後皖麗於本院審理時證稱：三
      元保全公司的人員於99年5月24日到上址「圓圓卡拉OK 店
      」及99年7月7日起到上址「馨麗都卡拉OK店」的這二次招
      攬保全業務，我只有參與「馨麗都卡拉OK店」的這次，且
      林正崇事前不知道我要去「馨麗都卡拉OK店」，這次招攬
      業務行動完畢後，也沒有跟林正崇報告，因為林正崇外面
      有投資檳榔批發，常常不在家，我大概生產完，我有跟林
      正崇提說我想要去三元保全公司瞭解公司業務狀況，林正
      崇知道，林正崇希望我不要去，我還是很堅持，我從「馨
      麗都卡拉OK店」回來時，我大概有二天沒有遇到林正崇，
      直到新聞報導出來，林正崇問我時，我才驚覺有那麼嚴重
      ，林正崇問我，我才稍微跟林正崇談一下等語（見本院卷
      二第46頁）。而證人張南振於本院審理時證稱：我有參與
      99年5月24日到上址「圓圓卡拉OK店」及99年7月7日起到
      上址「馨麗都卡拉OK店」的這二次招攬保全業務，我這二
      次出發前都沒有跟林正崇報告，林正崇也沒有作任何指示
      ，我這二次招攬保全業務結束後，我沒有跟林正崇報告；
      我去「圓圓卡拉OK店」時是賴森林帶隊的；我去「馨麗都
      卡拉OK店」是賴森林帶隊的，還有一次是我們老闆後皖麗
      ，林正崇都沒有去；我會到三元保全公司上班，因為我父
      親與林正崇認識，我聽人家說林正崇有開公司，我向林正
      崇問公司是否有欠人，林正崇說不知道，叫我去找賴森林
      ，後來是賴森林答應讓我到三元保全公司上班的；我本來
      誤認林正崇是三元保全公司的老闆，現在才知道林正崇不
      是老闆等語（見本院卷二第100、101頁）。惟綜參下列事
      證，足認被告林正崇、後皖麗確均有參與三元保全公司業
      務之經營，且其等二人在三元保全公司之位階較被告賴森
      林為高、為屬主導三元保全公司業務經營之核心人物，均
      屬發號施令之角色而為三元保全公司之實際負責人，說明
      如次：
    證人羅永協於警詢時證述：三元保全公司的營業項目，是
      負責卡拉OK店的保全，當卡拉OK店有糾紛時，我們會出面
      處理，並替卡拉OK店家向簽帳客人催討債務；我所有的門
      號0000000000號行動電話（即扣案如附表四編號5所示之
      物），都是我本人使用，做為聯絡朋友及三元保全公司的
      用途；職務為董事長、綽號「高良」之林正崇，職務為總
      經理之後皖麗，職務為組長、綽號「白板」之賴森林，職
      務為員工之胡峻瑋、張南振、潘俊榮等人我都認識，都是
      我們三元保全公司的負責人及員工；三元保全公司平時金
      錢收入來源是店家所給付的保全費用，三元保全公司的成
      員薪資為2萬元左右，薪資由總經理後皖麗將所有成員薪
      水拿給組長賴森林，再由賴森林發給每位成員；我持用的
      門號0000000000號行動電話與胡峻瑋持用的門號00000000
      00號行動電話（即扣案如附表六編號12所示之物）間，於
      99年8月11日1時40分的電話中關於胡峻瑋回答我說「我剛
      從董仔那邊回來，你們什麼時候會回來」，是指胡峻瑋問
      我巡邏到那裡，胡峻瑋說他剛從「董仔」林正崇那邊回來
      等語（見警卷第34至43頁）。且證人羅永協於偵查中檢察
      官訊問時亦結證：三元保全公司的實際負責人是後皖麗，
      公司大小事由賴森林發落，晚上賴森林再跟後皖麗報告，
      賴森林都會向後皖麗報告行程；99年8月11日1時40分門號
      00 00000000號行動電話與門號0000000000號行動電話的
      通話，是我與胡峻瑋的對話，胡峻瑋問我巡邏到何處；我
      於警詢時所述都是依照我的意思講，並沒有人教我要這樣
      講等語明確（見偵查卷二第95至98頁）。又門號000000
      0000號之行動電話係證人胡峻瑋持用之電話乙節，亦據證
      人胡峻瑋證述明確（見警卷第58頁），且就證人羅永協、
      胡峻瑋二人間於99年8月11日1時40分之前揭電話通話內容
      ，並有通訊監察譯文在卷可按（見警卷第191頁），而該
      通電話中證人胡峻瑋所說之「董仔」確係指林正崇乙節，
      復據共犯即被告胡峻瑋於本院審理時陳明在卷（見本院卷
      二第117頁）。則由前述證人羅永協認知被告林正崇、後
      皖麗二人在三元保全公司之地位、發放員工薪水均須透過
      被告後皖麗之手，乃至證人賴森林就業務執行內容均須向
      被告後皖麗報告等情以觀，林正崇、後皖麗確均有參與三
      元保全公司之業務經營、均為三元保全公司之實際負責人
      ，實甚明確，且倘果真如被告後皖麗所辯之其夫被告林正
      崇早已將三元保全公司讓與證人賴森林經營，證人羅永協
      、胡峻瑋豈有迄至99年8月間仍無視於證人賴森林在三元
      保全公司之地位，而仍以董事長稱呼被告林正崇為「董仔
      」之理？被告林正崇、後皖麗前開所辯，顯係與事實不符
      之虛詞，已堪認定。
    又證人張南振於警詢時明確證述：我被警察查獲時所扣得
      其上印有「董事林高良」之三元保全公司1張（即扣案如
      附表五編號6所示之物），是「林高良」（即指林正崇）
      遇到我、找我去三元保全公司上班拿給我的；三元保全公
      司的董事長，是綽號「高良」的林正崇，林正崇的老婆後
      皖麗是三元保全公司的負責人；三元保全公司的組織架構
      ，我是最下層的員工，我上面有賴森林，賴森林的上面有
      林正崇及後皖麗；三元保全公司的分工，是由賴森林負責
      跑外面業務及帶同保全員負責店家安全，羅永協負責巡邏
      及跑銀行，後皖麗如有進三元保全公司，便在場指揮分配
      工作；我有參與99年7月7日到上址「馨麗都卡拉OK店」的
      行動，該次是後皖麗帶同賴森林、胡峻瑋及我前往；主導
      此件前往上址「馨麗都卡拉OK店」的人是後皖麗等語（見
      警卷第45至50頁）。且證人張南振於偵查中檢察官訊問時
      亦結證：99年5月24日晚上我有到上址「圓圓卡拉OK店」
      二次，當天是賴森林找我、「阿榮」（即潘俊榮）、「阿
      修」（即邱國修）去，第一次在「圓圓卡拉OK店」待了約
      10 至20分鐘就下來了，我們第一次離開「圓圓卡拉OK店
      」後，繞去旱溪東路找林正崇，林正崇開車跟我一起再回
      去「圓圓卡拉OK店」，老闆娘（即謝金綢）有下來樓下跟
      林正崇、賴森林講話，講了約20幾分鐘，警察就過來了，
      賴森林說這次因為有警察來，所以業務沒談成；99年7月7
      日，後皖麗說要出去招攬業務，就帶我、賴森林、胡峻瑋
      一起至上址「馨麗都卡拉OK店」等語（見偵查卷二第181
      至184頁）。且參諸被告賴森林、張南振等人於99年5月24
      日8時15分第一次至上址「圓圓卡拉OK店」並離去、同日
      夜間第二次返回上址「圓圓卡拉OK店」之期間中，被告賴
      森林指示被告張南振開車至臺中市○○○路某處找被告林
      正崇乙節，亦據被告張南振以證人身分於本院審理時結證
      在卷（見本院卷二第104頁背面）。再佐以證人賴森林於
      偵查中檢察官訊問亦明確結證：三元保全公司的實際負責
      人是後皖麗；我是跟後皖麗回報說「圓圓卡拉OK店」的老
      闆娘要跟我們談等語（見偵查卷二第81頁）以觀，足見被
      告林正崇、後皖麗確均為三元保全公司之實際負責人，且
      綜核被告賴森林第一次至上址「圓圓卡拉OK店」後，以電
      話向被告後皖麗電話回報當時招攬保全業務情形，同日晚
      上第二次被告林正崇亦同至上址「圓圓卡拉OK店」，乃至
      依證人張南振之認知至上址「馨麗都卡拉OK店」招攬保全
      業務亦係為被告後皖麗所主導，益徵被告林正崇、後皖麗
      二人參與三元保全公司業務經營之程度甚深，其等二人顯
      居於發號施令之角色，為屬主導三元保全公司業務經營之
      核心人物甚明。
    證人邱國修於警詢時亦證述：三元保全公司的老闆是綽號
      「高良」的林正崇，我都叫林正崇的老婆後皖麗為「嫂子
      」，綽號「白板」的賴森林及綽號「阿強」的潘俊榮都是
      我在三元保全公司的同事；99年5月24日晚上我有到上址
      「圓圓卡拉OK店」二次，第一次帶我們去的是賴森林，第
      二次是由三元保全公司的老闆林正崇帶我們前往等語（見
      警卷第63至68頁），核與其於偵查中檢察官訊問時結證情
      節相符（見偵查卷三第87至90頁），再佐以其於本院審理
      時亦陳明：我是99年5月進入三元保全公司，同年6月多就
      離職，差不多一個月的時間，我上一個月的班是領薪水1
      萬8000元，是底薪，我要離職時，是老闆娘後皖麗付薪水
      給我的；我朋友介紹我去三元保全公司應徵，並要我打電
      話給一個叫「高良」的人，我打電話過去，「高良」在電
      話中問我有沒有做過保全的工作，我說沒有，「高良」說
      要不然就做做看，後來我和「高良」有約在旱溪路上的路
      邊見面，問我說能不能上班，是「高良」決定要用我的；
      我到三元保全公司上班後，並沒有簽到或打卡，「高良」
      只有叫我跟「白板」他們學跑業務；我說的「高良」就是
      林正崇，「白板」就是賴森林等語明確（見本院卷一第
      174至175頁背面）。從而，由被告邱國修在三元保全公司
      任職期僅約一個月期間，係被告林正崇決定僱用證人邱國
      修，被告林正崇並指示被告邱國修須跟隨被告賴森林學跑
      業務，乃至其離職時亦係由甫生產完畢、被告林正崇之妻
      即被告後皖麗發放薪資予被告邱國修之過程，益見被告林
      正崇、後皖麗均有實際參與三元保全公司業務之經營，其
      等二人均為三元保全公司之實際負責人，亦甚明灼。
    另證人胡峻瑋於警詢時證述：我於99年4月開始應徵到三
      元保全公司上班，現在有老闆林正崇、老闆娘後皖麗、外
      出機動組幹部有賴森林、業務幹部有羅永協，成員有張南
      振、我；主導99年5月24日「圓圓卡拉OK店」行動，是我
      老闆娘後皖麗主導，由賴森林帶頭執行；99年7月7日是由
      我老闆娘後皖麗主導帶領賴森林（「白板」）、羅永協（
      「青發」）、張南振（「阿正」）及我共五人前往上址「
      馨麗都卡拉OK店」；99年7月8日則由賴森林帶領我、羅永
      協、張南振至上址「馨麗都卡拉OK店」；主導此件前往上
      址「馨麗都卡拉OK店」行動的人，是我老闆娘後皖麗主導
      等語（見警卷第57至61頁）。且證人胡峻瑋於偵查中檢察
      官訊問時亦明確結證：99年5月24日晚上8點15分到10點間
      ，有那些三元保全公司的人到上址「圓圓卡拉OK店」我並
      不清楚，不過我們三元保全公司的人出去，賴森林會帶「
      阿強」（即潘俊榮）出去，一個人當好人，一個人當壞人
      ，當好人那個會先說之前我們三元保全公司的業務已先拜
      訪你們，所謂業務是指像我這樣角色的人，如果這時候店
      家說不需要保全，扮演壞人就會說，你是不跟我做朋友就
      對了，聽起來就是恐嚇的語氣，不過是賴森林或「阿強」
      當好人或壞人，並不一定，他們的角色會互換，主導這個
      行動的人是老闆娘後皖麗；99年7月7日到上址「馨麗都卡
      拉OK店」的三元保全公司成員，有我、後皖麗、賴森林、
      羅永協、張南振，這次是後皖麗叫我們過去的；不過我進
      三元保全公司時，真正的老闆是後皖麗等語（見偵查卷三
      第15至18頁），亦均與證人羅永協、張南振、邱國修、賴
      森林前揭於警詢時證述及檢察官訊問時結證不利被告林正
      崇、後皖麗之情節大致相符，益見被告林正崇、後皖麗確
      均為三元保全公司實際負責人，且就三元保全公司之業務
      經營，其等二人之地位顯較負責業務執行之證人賴森林為
      高、均具決策、主導角色之核心人物。且綜核證人胡峻瑋
      所述前揭至「圓圓卡拉OK店」及「馨麗都卡拉OK店」招攬
      保全業務均由被告後皖麗所主導，且係以扮演好人、壞人
      之軟硬兼施乃至恐嚇之手段，俾成功達成招攬保全業務之
      目的，再佐以前述之向素不相識、原本非屬三元保全公司
      客戶（即原本無任何債權債務關係存在）之店家招攬保全
      業務過程中，證人賴森林隨時向被告後皖麗電話回報，使
      被告林正崇、後皖麗得以掌握該次招攬情形之最新狀況等
      情以觀，足見居於決策、主導角色之被告林正崇、後皖麗
      與負責業務執行之證人賴森林等三人，確係事前謀議，並
      詳悉證人賴森林等三元保全公司成員以前揭恐嚇方式，強
      行要求謝金綢、陳文馨等卡拉OK店家接受三元保全公司保
      全服務之過程，實甚明確。
    綜上所述，證人賴森林、羅永協、張南振、邱國修、胡峻
      瑋等人前揭於本院審理時有利被告林正崇之證言，顯係迴
      護被告林正崇之虛詞，均無可採信，其等五人前揭不利於
      被告林正崇、後皖麗之證言，核與事實相符，均堪憑採。
  5.按刑法上恐嚇取財罪之「恐嚇」，固係指以危害通知他人，
    使該人主觀上生畏佈心之行為，然此危害之通知，並非僅限
    於將來，其於現時以危害相加者，亦應包括在內。且按恐嚇
    取財罪之恐嚇行為，並無限制，凡以積極明示之言語、行為
    或其他暗示其危害，足使被害人理解其意義而使其心生畏怖
    者，均不失為恐嚇行為（最高法院75年度臺上字第2047號判
    決意旨參照）。次按恐嚇取財罪，既遂、未遂之區別，係以
    行為人已否得財為準（最高法院81年度台上字第2300號判決
    意旨參見）。又以自己共同犯罪之意思，參與實行犯罪構成
    要件以外之行為，或以自己共同犯罪之意思，事先同謀，而
    由其中一部分人實行犯罪之行為者，均為共同正犯；而共同
    正犯之意思聯絡，並不限於事前有所謀議，即僅於行為當時
    有共同犯意之聯絡者，亦屬之，且其表示之方法，亦不以明
    示通謀為必要，即相互間有默示之合致，亦無不可（司法院
    釋字第109號解釋、最高法院73年臺上字第2364號判例、98
    年度臺上字第1132號判決參照）。抑且，共同實施犯罪行為
    之人，在合同意思範圍以內，各自分擔犯罪行為之一部，相
    互利用他人之行為，以達其犯罪之目的者，即應對於全部所
    發生之結果，共同負責，且共同正犯之意思聯絡，原不以數
    人間直接發生者為限，即有間接聯絡者，亦包括在內。如甲
    分別邀約乙、丙犯罪，雖乙、丙間彼此並無直接之聯絡，亦
    無礙於其為共同正犯之成立（最高法院92年度臺上字第5407
    號判決意旨參照）。再查：
    (1)依前所述，可知證人謝金綢先前與被告林正崇、後皖麗、
      賴森林、張南振、邱國修及共犯潘俊榮、另二名真實姓名
      年籍不詳之成年男子等三元保全公司成員間均互不相識，
      而證人陳文馨先前與被告林正崇、後皖麗、賴森林、羅永
      協、張南振、胡峻瑋及共犯即另一名真實姓名年籍不詳之
      成年男子等三元保全公司成員間亦素不相識，於此情形，
      證人謝金綢、陳文馨分別突遭前揭人多勢眾之三元保全公
      司成員至其等之「圓圓卡拉OK店」、「馨麗都卡拉OK店」
      ，其中部分成員甚且以前揭語帶脅迫出言強行要求證人謝
      金綢、陳文馨接受三元保全公司之保全服務，使證人謝金
      綢、陳文馨理解倘不同意可能遭受不利因而心生畏懼，依
      前開說明，自已該當於恐嚇之要件。至依卷附三元保全公
      司之客戶資料表（見警卷158至160頁），雖顯示有其他卡
      拉OK店為屬三元保全公司客戶之情事，然該客戶資料表之
      內容顯與證人謝金綢、陳文馨之「圓圓卡拉OK店」及「馨
      麗都卡拉OK店」並無關聯，且該客戶資料表中各該卡拉OK
      店成為三元保全公司客戶之原因可能有數端，至多僅能認
      定該等其他卡拉OK店係屬三元保全公司客戶之事實，自無
      從以此據為有利前揭被告之認定。
    (2)又兼括保全公司等正當、合法招攬業務等服務業，衡情在
      市場同業競爭而於招攬業務之過程中，無不以客為尊並積
      極博取將來可能接受服務之潛在客戶好感，以此方式俾利
      爭取拓展業務、提高業績之機會，此乃通常一般人之共同
      經驗，被告林正崇、後皖麗、賴森林、張南振、邱國修竟
      捨此不為，反以前揭恐嚇手段向證人謝金綢招攬保全業務
      ，甚且在警方據報到場後始行離去，且聽命於被告林正崇
      、後皖麗、賴森林之被告張南振、邱國修等二人到場次數
      亦均不只一次；另被告林正崇、後皖麗、賴森林、羅永協
      、張南振、胡峻瑋竟捨此不為，反以前揭恐嚇手段向證人
      陳文馨招攬保全業務，且聽命於被告林正崇、後皖麗、賴
      森林之被告羅永協胡、張南振、胡峻瑋等三人到場之次數
      亦均不只一次，於此與一般正常招攬業務舉止迴異之情形
      下，倘謂數次到場之被告張南振、邱國修未共同參與前揭
      對證人謝金綢之恐嚇取財未遂之犯行，或謂數次到場之被
      告羅永協、張南振、胡峻瑋未共同參與前揭對證人謝金綢
      之恐嚇取財未遂之犯行，至與常情不符。是被告羅永協、
      張南振、邱國修、胡峻瑋前開所辯，無非係事後卸責之詞
      ，均無可採。
    (3)再者，基於自己共同犯罪之意思，推由其他行為人分實行
      構成要件行為之共同正犯，本非必事事躬親為之，倘心智
      健全，但年事已高或生理殘障而無法行動之人，縱使因無
      體力可親自實行構成要件內容之行為，顯仍無礙於其共同
      正犯之成立甚明。查被告後皖麗共同參與前揭對證人謝金
      綢恐嚇取財未遂犯行時，其雖懷有身孕且距離99年6月1日
      生產僅約一週，而被告賴森林共同參與前揭對證人陳文馨
      恐嚇取財未遂犯行時，雖未為構成要件之行為或構成要件
      以外之行為。然被告林正崇、後皖麗就三元保全公司之業
      務經營，其等二人之地位顯較負責業務執行之證人賴森林
      為高、均具決策、主導角色之核心人物，且由被告林正崇
      、後皖麗、賴森林等三人招攬保全業務之過程中，被告林
      正崇、後皖麗得以掌握該次招攬情形之最新狀況等情，有
      如前述（詳前述第貳、二、(二)、4.點理由），顯見被告後
      皖麗就前揭犯罪事實欄一、(一)之犯行，及被告林正崇就前
      揭犯罪事實欄一、(二)之犯行，並非側重於其等親自實行構
      成要件之行為，而係植基於上命下從之權力支配關係，推
      由其他在場之人實行恐嚇取財未遂之犯行，實甚明灼。依
      前開說明，就證人謝金綢前揭遭恐嚇取財未遂之犯行，被
      告後皖麗自屬共同正犯；就證人陳文馨前揭遭恐嚇取財未
      遂之犯行，被告林正崇亦屬共同正犯，足堪認定。益見被
      告林正崇、後皖麗前開所辯，委無可採，自無從以被告後
      皖麗有前揭生產之情事或被告林正崇未親至上址「馨麗都
      卡拉OK店」之情事，作為有利其等認定之依據。
    (4)從而，被告林正崇、後皖麗、賴森林基於自己共同犯罪之
      意思，事前同謀，再由被告賴森林、林正崇與亦同具犯意
      聯絡之被告張南振、邱國修間及共犯潘俊榮、另二名真實
      姓名年籍均不詳之成年男子等人，以前揭分工方式著手對
      被害人謝金綢恐嚇取財犯行之實行而未遂，其中被告後皖
      麗並負責與被告賴森林電話聯繫第二次返回上址「圓圓卡
      拉OK店」之犯罪構成要件以外行為之事宜等情，實堪認定
      。又被告後皖麗、賴森林、羅永協、張南振、胡峻瑋及另
      一名真實姓名年籍均不詳之成年男子等人間互有犯意聯絡
      及行為分擔，且被告林正崇亦係基於自己共同犯罪之意思
      ，事先同謀，並推由被告後皖麗、賴森林、羅永協、張南
      振、胡峻瑋及另一名真實姓名年籍均不詳之成年男子等人
      著手對被害人陳文馨為恐嚇取財之實行而未遂，亦堪認定
      。依前開說明，被告林正崇、後皖麗、賴森林、羅永協、
      張南振及另一名真實姓名年籍均不詳之成年男子等人間，
      就前揭犯罪事實欄一、(二)之犯行，亦均為共同正犯。
  6.再者，按刑法上關於財產上犯罪，所定意圖為自己或第三人
    不法之所有之意思條件，即所稱之「不法所有之意圖」，係
    指欠缺適法權源，仍圖將財物移入自己實力支配管領下，得
    為使用、收益或處分之情形而言。該所謂「不法所有」者，
    除係違反法律上之強制或禁止規定者外，其移入自己實力支
    配管領之意圖，違背公共秩序或善良風俗，以及逾越通常一
    般之人得以容忍之程度者，亦包括在內。倘民事法上，並非
    具備適法權源之「權利」（債權債務法律關係）者，刑事法
    上當亦屬不法原因而取得之「權利」（債權債務法律關係）
    ，如行為人為實現對該項「權利」，以恐嚇方法施之於相對
    人（被害人），使其心生畏怖者，殊不能謂其不該當於刑法
    第346條之恐嚇取財罪（相關實務見解，參見最高法院80年
    度臺上字第24號、82年度臺上字第1959、4539號、83年度臺
    上字第5437號、87年度臺上字第163號、90年度臺上字第
    1515 號刑事判決）。進一步言，雙方當事人（行為人與相
    對人）間植基於適法權源（亦即：就合法得為交易之標的、
    均基於健全之自由意思所為之意思合致）所生之債權債務關
    係（即行為人對相對人取得一定之「權利」；例如具備前述
    適法權源而生之「借貸關係」，行為人對相對人「依法」所
    得請求返還借用物或金錢之「權利」），則行為人就該原本
    具備適法權源、先前已存立之債權債務關係，欲對相對人行
    使「權利」，俾取得財物之管領、支配者（例如行為人基於
    前述適法權源所生之「借貸關係」，欲請求相對人返還該借
    用物或金錢者），在一般、通常情形，固難謂行為人對相對
    人行使「權利」、圖將財物移入自己實力之支配、管領係具
    有「不法意圖」【至於就返借用物或金錢之客體（或金錢數
    額）為何、是否已屆清償期、時效是否消滅等事項仍有爭執
    等特殊情形，行為人未依法循民事救濟等合法途徑，而逕以
    強暴、脅迫、恐嚇等逾越通常一般之人得以容忍之不法手段
    ，對相對人行使「權利」、圖將借用物或金錢或移入自己實
    力之支配、管領，此種行使「權利」（即請求履行債務之方
    式）本身不法之情形，能否即謂行為人不具「不法意圖」，
    實仍有審究餘地，惟此部分尚與本案無涉，暫按下不表】。
    而在行為人與相對人間先前並無任何債權債務關係存在（亦
    即行為人先前並無足資可對相對人行使「權利」之適法權源
    ）情形下，相對人因遭行為人恐嚇而處於意思不自由、表意
    瑕疵之狀態，始與行為人間發生特定之債權債務關係，不論
    該債權債務關係為屬合法或不法【就本案而言，不論前揭被
    告林正崇等人所欲提供者係屬合法之保全服務，或屬不法之
    保全服務（例如包括恐嚇、毆打鬧事之酒客等俗稱「圍事」
    之不法行為）】，依前開說明，行為人原本即欠缺可資行使
    「權利」之適法權源，且以恐嚇方式致相對人心生畏怖，強
    行迫使相對人與其締約，此種行為人因強制締約而使相對人
    無端、新生的對其負有特定債務，進而欲自相對人處取得財
    物之管領、支配（就本案而言，即欲自證人謝金綢、陳文馨
    處取得保全服務之對價：即前述之保全費）之意圖，亦係違
    背公共秩序、善良風俗且逾越通常一般之人得以容忍之程度
    ，於此情形，足認行為人具有不法所有之意圖，甚為明灼。
    從而，被告林正崇、後皖麗、賴森林、張南振、邱國修等五
    人，明知證人謝金綢原本與三元保全公司無涉，與其等素不
    相識；另被告林正崇、後皖麗、賴森林、羅永協、張南振、
    胡峻瑋等六人，亦明知證人陳文馨原本與三元保全公司無涉
    ，與其等亦互不相識，分別以前揭恐嚇手段使證人謝金綢、
    陳文馨均心生畏懼，欲強行迫使證人謝金綢、陳文馨締約接
    受保全服務並交付保全費，依前開說明，其等自均具不法所
    有之意圖，堪以認定。
  (三)綜上所述，被告林正崇、後皖麗、賴森林、羅永協、張南振
    、胡峻瑋、邱國修前開所辯，顯均係事後卸責之詞，不足採
    信，是本案事證明確，其等七人前揭犯行，均堪認定，應依
    法論科。
二、論罪科刑：
  (一)被告林正崇、後皖麗、賴森林、張南振、邱國修等人就前揭
    犯罪事實欄一、(一)之犯行，均係犯刑法第346條第3項、第1
    項之恐嚇取財未遂罪；又被告林正崇、後皖麗、賴森林、羅
    永協、張南振、胡峻瑋等人，就前揭犯罪事實欄一、(二)之犯
    行，均係犯刑法第346條第3項、第1項之恐嚇取財未遂罪。
  (二)就前揭犯罪事實欄一、(一)之犯行，被告林正崇、後皖麗、賴
    森林基於自己共同犯罪之意思，事前同謀，再由被告賴森林
    、林正崇與亦同具犯意聯絡之被告張南振、邱國修間及共犯
    潘俊榮、另二名真實姓名年籍均不詳之成年男子等人，以前
    揭分工方式著手對被害人謝金綢恐嚇取財犯行之實行而未遂
    ，其中被告後皖麗並負責與被告賴森林電話聯繫第二次返回
    上址「圓圓卡拉OK店」之犯罪構成要件以外行為之事宜等情
    ，有如前述，依前開說明，被告林正崇、後皖麗、賴森林、
    張南振、邱國修及共犯潘俊榮、另二名真實姓名年籍均不詳
    之成年男子等人均為共同正犯。又就前揭犯罪事實欄一、(二)
    之犯行，被告後皖麗、賴森林、羅永協、張南振、胡峻瑋及
    共犯即另一名真實姓名年籍均不詳之成年男子等人間互有犯
    意聯絡及行為分擔，且被告林正崇亦係基於自己共同犯罪之
    意思，事先同謀，並推由被告後皖麗、賴森林、羅永協、張
    南振、胡峻瑋及共犯即另一名真實姓名年籍均不詳之成年男
    子等人著手對被害人陳文馨為恐嚇取財之實行而未遂，亦如
    前述，是被告林正崇、後皖麗、賴森林、羅永協、張南振、
    胡峻瑋及另一名真實姓名年籍均不詳之成年男子，亦均為共
    同正犯。
  (三)按所謂「接續犯」，係指數行為於同時同地或密切接近之時
    地實施，侵害同一之法益，各行為之獨立性極為薄弱，依一
    般社會健全觀念，在時間差距上，難以強行分開，在刑法評
    價上，以視為數個舉動之接續施行，合為包括之一行為予以
    評價，較為合理，而為包括之一罪（最高法院86年臺上字第
    3295號判例意旨參照）。被告林正崇、後皖麗、賴森林、張
    南振、邱國修，為使上址「圓圓卡拉OK店」之被害人謝金綢
    接受保全服務之同一目的，於密切接近之同日內，在同一地
    點，接續二次著手對被害人謝金綢為恐嚇取財犯行而未遂，
    侵害同一法益，各次行為之獨立性極為薄弱，應成立接續犯
    之實質上一罪；又被告林正崇、後皖麗、賴森林、羅永協、
    張南振、胡峻瑋，為使上址「馨麗都卡拉OK店」之被害人陳
    文馨接受保全服務之同一目的，於密切接近之數日內，在同
    一地點，接續四次著手對被害人謝金綢為恐嚇取財犯行而未
    遂，侵害同一法益，各次行為之獨立性極為薄弱，亦應成立
    接續犯之實質上一罪。
  (四)次按刑法第304條之強制罪，係以強暴脅迫使人行無義務之
    事，或妨害人行使權利而成立，此種妨害他人意思活動自由
    之行動，若已合於刑法上特別規定者，即應逕依各該規定論
    處，而不再成立本罪（參見最高法院28年上字第3853號、32
    年上字第1378號判例、最高法院81年度臺非字第102號判決
    ，均同此旨）。被告林正崇、後皖麗、賴森林、張南振、邱
    國修就前揭犯罪事實欄一、(一)之犯行，及被告林正崇、後皖
    麗、賴森林、羅永協、張南振、胡峻瑋就前揭犯罪事實欄一
    、(二)之犯行，均各該當於刑法第346條第3項、第1項之恐嚇
    取財未遂罪，有如前述。依前開說明，自無從再依刑法第
    304條第2項、第1項之強制未遂罪論處，附此敘明。
  (五)被告林正崇、後皖麗、賴森林、張南振等四人就前揭犯罪事
    實欄一、(一)及一、(二)之二次恐嚇取財未遂犯行間，犯意各別
    、行為互殊，應予分論併罰。
  (六)被告賴森林前因詐欺案件，經本院以96年度易字第4460號判
    處有期徒刑2月，如易科罰金，以銀元300元折算1日確定，
    業於97年1月28日易科罰金執行完畢乙節，有臺灣高等法院
    被告前案紀錄表、臺灣臺中地方法院檢察署刑案資料查註紀
    錄表附卷可稽，其受有期徒刑執行完畢後，5年以內故意再
    犯本案有期徒刑以上之二罪，均為累犯，均應依刑法第47第
    1 項之規定，分別加重其刑。
  (七)被告林正崇、後皖麗、賴森林、張南振、邱國修等五人就前
    揭犯罪事實欄一、(一)之犯行，著手於對被害人謝金綢之恐嚇
    取財犯行而未遂；另被告林正崇、後皖麗、賴森林、羅永協
    、張南振、胡峻瑋等六人就前揭犯罪事實欄一、(二)之犯行，
    著手於對被害人陳文馨之恐嚇取財犯行而未遂，爰分別依刑
    法第25條第2項之規定，均分別減輕其刑，其中並就被告賴
    森林部分，依法並均分別先加重後減輕之。
  (八)爰審酌被告林正崇、後皖麗、賴森林、羅永協、張南振、邱
    國修、胡峻瑋等七人（下合稱被告林正崇等七人），不思以
    正當合法途徑推銷保全服務，竟隨機對與其等或三元保全公
    司均無債權債務關係之被害人謝金綢、陳文馨其以恐嚇手段
    欲達到使被害人謝金綢、陳文馨交付金錢之目的，而著手為
    前揭恐嚇取財犯行，犯罪動機、目的均非良善，犯罪手段亦
    非平和，除各對被害人謝金綢、陳文馨身心造成相當之危害
    外，亦危害社會治安、秩序，惡性均屬非輕，再兼衡酌被告
    林正崇等七人犯後均未見有悔意具體表現之犯罪後態度，及
    被告林正崇等七人就本案共同所為二次恐嚇取財未遂犯行之
    角色、輕重互有不同（經營三元保全公司之被告林正崇、後
    皖麗夫妻，乃為前揭二次恐嚇取財未遂犯行之始作俑者、為
    屬於主謀，被告賴森林則係現場對被害人謝金綢、陳文馨為
    恐嚇取財未遂犯行之主要執行者，被告林正崇、後皖麗、賴
    森林等三人與聽命之三元保全公司員工即被告羅永協、張南
    振、邱國修、胡峻瑋等四人相較，居於主導之地位）及被告
    林正崇等七人之素行【被告林正崇前曾因偽造有價證券、妨
    害自由及違反槍砲彈藥刀械管制條例等案件經法院判處罪刑
    確定之刑事前科素行；被告賴森林部分，已如前述；被告張
    南振則曾因施用毒品案件經強制戒治之刑事科素行；被告後
    皖麗、羅永協、邱國修、胡峻瑋先前則尚無經法院判處罪刑
    之刑事犯罪紀錄等情，有其等之臺灣高等被告前案紀錄表附
    卷可按】，暨被告林正崇等七人之智識程度、生活狀況、被
    害人謝金綢、陳文馨尚未交付金錢等一切情狀，分別量處如
    主文所示之刑，並均諭知易科罰金之折算標準，及就被告林
    正崇、後皖麗、賴森林、張南振等四人部分，分別定其應執
    行之刑，及均諭知易科罰金之折算標準，以示懲儆。
  (九)至被告林正崇、後皖麗、賴森林、羅永協、張南振、胡峻瑋
    等六人於99年8月17日為警查獲時，依序扣得如附表一至附
    表六所示之物，及同案被告林枝杉於同日為警查獲時，扣得
    如附表七所示之物，其中附表一至附表七所載與三元保全公
    司有關之營利事業登記證、印章、存摺、保全服務委託契約
    書、帽子、背心、制服、客戶收據、公司規章、客戶名冊、
    小吃部卡拉OK收費金額表、名片、車身磁鐵標示牌、安全維
    護區貼紙、顧問證書、營運計畫書、薪資表、記事本、記錄
    本、客戶訪查紀錄表、收支帳冊、零用金請款單等物，僅係
    證明被告林正崇、後皖麗、賴森林、羅永協、張南振、胡峻
    瑋、林枝杉等七人與三元保全公司間關係之補強證據用途，
    尚無積極證據證明該等物品係供犯前揭二次恐嚇取財未遂犯
    行預備或所用之物，且該等物品外之附表一至附表七所示其
    餘物品，亦無積極證據證明與本案犯罪有何關係，且無證據
    證明係屬違禁物，均無從宣告沒收，附此敘明。
參、無罪部分：
一、公訴意旨另以：
  (一)被告林正崇為三元保全公司之實際負責人、被告後皖麗實際
    參與三元保全公司之營運，被告賴森林則為三元保全公司之
    主要幹部，被告羅永協、林枝杉則均受僱任職於三元保全公
    司，被告林正崇、後皖麗、賴森林、羅永協、林枝杉及真實
    姓名年籍不詳之成年人數人，共同意圖為自己不法之所有，
    並基於恐嚇取財之犯意聯絡，於98年10月間某日17時許，由
    被告賴森林、羅永協及該等成年人數人駕駛車號7222─NC號
    自用小客車（登記在被告後皖麗名下，且車身貼有三元保全
    字樣之標誌，下稱前開小客車），共同前往被害人即證人趙
    宣慈所經營、位於臺中縣神岡鄉（現改制為臺中市神岡區○
    ○○路1618號之「1618小吃部」（下稱上址「1618小吃部」
    ），以強硬口氣要求告訴人趙宣慈簽立合約書，加入三元保
    全公司之保全、保護服務範圍之名義，欲變相收取保護費，
    致告訴人趙宣慈心生畏懼，遂報警處理，警方到達後，賴森
    林等人始離去，而未得逞。因認被告林正崇、後皖麗、賴森
    林、羅永協、林枝杉均涉犯刑法第346條第3項、第1項之恐
    嚇取財未遂罪嫌等語【檢察官起訴書證據並所犯法條欄二關
    於被告張南振之論罪說明中，誤載被告張南振亦涉犯前揭對
    證人趙宣慈之恐嚇取財未遂罪部分，業經蒞庭檢察官於本院
    準備程序期日當庭更正刪除（見本院卷一第56頁背面），附
    此敘明】。
  (二)被告羅永協、胡峻瑋、林枝杉亦均有共同參與前揭犯罪事實
    欄一、(一)之犯行，以強硬口氣要求被害人謝金綢加入其保全
    、保護服務範圍為名義，實欲收取保護費每月4000元，致告
    訴人謝金綢心生畏懼，隨即於同日10時20分許，報警處理，
    員警到達後，而未得逞。因認被告羅永協、胡峻瑋、林枝杉
    均涉犯刑法第346條第3項、第1項之恐嚇取財未遂罪嫌等語
    。
  (三)被告邱國修亦有共同參與前揭犯罪事實欄一、(二)之犯行，以
    強硬口氣要求告訴人陳文馨加入其保全、保護服務範圍之名
    義，實欲收取保護費每月4000元，致被害人陳文馨心生畏懼
    ，旋報警處理，始未得逞，事後並造成陳文馨均需靠安眠藥
    始可入眠。因認被告邱國修涉犯刑法第346條第3項、第1項
    之恐嚇取財未遂罪嫌等語。
二、按犯罪事實應依證據認定之，無證據不得認定犯罪事實；又
    不能證明被告犯罪者，應諭知無罪之判決，刑事訴訟法第15
    4條第2項、第301條第1項分別定有明文；且認定不利於被告
    之事實，須依積極證據，苟積極證據不足為不利於被告事實
    之認定時，即應為有利於被告之認定，更不必有何有利之證
    據，亦有最高法院30年上字第816號判例可資參照；並認定
    犯罪事實所憑之證據，雖不以直接證據為限，間接證據亦包
    括在內；然而無論直接或間接證據，其為訴訟上之證明，須
    於通常一般之人均不致有所懷疑，而得確信其為真實之程度
    者，始得據為有罪之認定，倘其證明尚未達到此一程度，而
    有合理之懷疑存在時，基於無罪推定之原則，即應為無罪之
    判決（最高法院76年臺上字第4986號判例參照）。而告訴人
    之告訴，本以使被告受刑事追訴為目的，故其陳述是否與事
    實相符，自應調查其他證據，以資審認，苟其所為攻擊之詞
    ，尚有瑕疵，則在此瑕疵未予究明以前，即不能遽採為斷罪
    之基礎（最高法院69年臺上字第1531號判例意旨參照）。
三、公訴人認被告林正崇、後皖麗、賴森林、羅永協、林枝杉、
    胡峻瑋、邱國修分別涉犯前揭恐嚇取財未遂罪嫌，無非係以
    下列之證據為其所憑之論據（其中證人趙宣慈於警詢時之證
    述部分，為無證據能力，已如前述，下列自無從臚列此部分
    之證據）；
  (一)被告林正崇、後皖麗、賴森林、羅永協、林枝杉涉犯對證人
    趙宣慈之恐嚇取財未遂罪嫌部分：1.卷附現場相片5張【即
    畫面中有被告賴森林、羅永協及前開小客車之相片，見警卷
    第87至92頁】；2.卷附被告賴森林任職於三元保全公司之名
    片影本1張（見警卷第93頁）；3.前開小客車之車籍資料表1
    張；4.卷附三元保全公司之員工名冊1件（見警卷第175 頁
    ）；5.扣案如附表一至附表七所示之物；6.被告林正崇、後
    皖麗、賴森林、羅永協、林枝杉等人於警詢、偵查中之供述
    ；7.證人胡峻瑋於警詢時之證述及於偵查中檢察官訊問時結
    證之證言。
  (二)被告羅永協、胡峻瑋、林枝杉涉犯對證人謝金綢之恐嚇取財
    未遂罪嫌部分：1.證人謝金綢於警詢時之證述及於偵查中檢
    察官訊問時結證之證言；2.前揭卷附臺中市政府警察局第三
    分局100年1月21日覆本院函附臺中市警察局勤務指揮中心受
    理各類案件記錄單；3.卷附三元保全公司之員工名冊一件；
    4.扣案如附表一至附表七所示之物；5.同案被告賴森林、張
    南振、邱國修就其等至上址「圓圓卡拉OK店」經過，其等於
    警詢時之陳述及於偵查中檢察官訊問時之供述或具結證述。
  (三)被告邱國修涉犯對證人陳文馨之恐嚇取財未遂罪嫌部分：1.
    證人陳文馨於警詢時之證述及於偵查中檢察官訊問時結證之
    證言；2.卷附三元保全公司之員工名冊一件；3.扣案如附表
    一至附表七所示之物；4.同案被告後皖麗、賴森林、羅永協
    、張南振就其等至上址「馨麗都卡拉OK店」經過，其等於警
    詢時之陳述及於偵查中檢察官訊問時供述或具結證述。
四、被告林正崇、後皖麗、賴森林、羅永協、胡峻瑋、邱國修、
    林枝杉均堅詞否認有前揭恐嚇取財未遂之不法犯行，其等七
    人之辯解及被告林正崇、後皖麗、賴森欣之辯護人辯護意旨
    則以：
  (一)被告林正崇辯稱：賴森林、羅永協等三元保全公司成員至上
    址「1618小吃部」之事，我事前不知情、亦未曾參與等語，
    其辯護人則辯護稱：依趙宣慈於法院審理時之證述，顯無從
    認定趙宣慈有遭被告賴森林、羅永協等三元保全公司成員恐
    嚇之情事，且趙宣慈事後數月甚至自願接受三元保全公司之
    保全服務，足見被告林正崇對趙宣慈並無任何恐嚇取財之犯
    意及行為等語。
  (二)被告後皖麗辯稱：我於98年10月間不是三元保全公司的負責
    人，未參與三元保全公司業務之經營，被告賴森林等人至上
    址「1618小吃部」的事我並未參與、亦不知情等語，其辯護
    人則辯護稱：被告賴森林、羅永協等三元保全公司人員於前
    揭日期至上址「1618小吃部」時，被告後皖麗尚非三元保全
    公司之負責人，被告後皖麗當時亦未與被告賴森林等人共同
    前往上址「1618小吃部」，且被告賴森林等三元保全公司人
    員至上址「1618小吃部」時，並無恐嚇之行為，且當時趙宣
    慈亦不在場，趙宣慈事後數月甚至自願接受三元保全公司之
    保全服務，足見被告後皖麗對趙宣慈並無任何恐嚇取財之犯
    意及行為等語。
  (三)被告賴森林辯稱：我於98年10月某日17時，到上址「1618小
    吃部」時，當時只有二、三個男性客人在唱歌，當時趙宣慈
    並沒有在店裡，該次我是拿我的三元保全公司名片給該二、
    三個男性客人中之一人，我並無任何恐嚇上址「1618小吃部
    」人員的行為等語，其辯護人則辯護稱：依趙宣慈於法院審
    理時之證述，趙宣慈顯未遭賴森林對其施以恐嚇之行為，自
    無從為不利賴森林之認定。
  (四)被告羅永協辯稱：98年10月某日17時，我雖有與賴森林一起
    到上址「1618小吃部」，但我並無任何恐嚇店家之行為，且
    於99年5月24日晚上，我並無參與前揭至上址「圓圓卡拉OK
    店」向謝金綢招攬保全業務之行為，該次賴森林等三元保全
    公司的人至「圓圓卡拉OK店」做何事、有無招攬保全業務，
    我均不知情等語。
  (五)被告林枝杉辯稱：我於99年7月24日迄99年6月間，雖有受僱
    任職於三元保全公司並擔任保全員之工作，但我均未與賴森
    林等三元保全公司的人員去上址「1618小吃部」及上址「圓
    圓卡拉OK店」的現場，這二次賴森林等人去「1618小吃部」
    、「圓圓卡拉OK店」做何事、有無招攬保全業務，我均不知
    情等語。
  (六)被告胡峻瑋辯稱：於99年5月24日晚上，我並未參與前揭至
    上址「圓圓卡拉OK店」向謝金綢招攬保全業務之行為，且該
    次賴森林等三元保全公司的人至「圓圓卡拉OK店」做何事、
    有無招攬保全業務，我均不知情等語。
  (七)被告邱國修辯稱：我於99年6月間已自三元保全公司離職，
    我並無參與前揭至上址「馨麗都卡拉OK店」之行為，且該次
    賴森林等三元保全公司的人至「馨麗都卡拉OK店」做何事、
    有無招攬保全業務，我均不知情等語。
五、經查：
  (一)就被告林正崇、後皖麗、賴森林、羅永協、林枝杉等五人被
    訴對證人趙宣慈恐嚇取財未遂罪嫌部分，主要應予審酌者為
    ：被告林正崇、後皖麗、賴森林、羅永協、林枝杉等五人是
    否確有著手於對證人趙宣慈為恐嚇取財犯行之實行，說明如
    次：
  1.證人趙宣慈於本院審理時結證：我是上址「1618小吃部」的
    負責人，我是於99年4月間找三元保全公司幫我店裡做保全
    ，是約定我每個月要付2000元的保全費用給三元保全公司，
    我是主動找三元保全公司提供保全服務的；99年過完農曆年
    後，賴森林才到上址「1618小吃部」並拿名片給我，我再按
    照名片上的電話主動打電話給賴森林，賴森林拿名片給我之
    後，過幾天我就跟賴森林聯絡；我在99年之前並沒有看過賴
    森林；98年10月間三元保全公司的人到上址「1618小吃部」
    ，我當時不在現場，也沒有報案；98年10月三元保全公司的
    人到上址「1618小吃部」我的店時，我當時並沒有在店裡，
    我是事後聽到外面的人到我店裡說當時警察有來臨檢；實際
    上三元保全公司的人於98年10月間是否有到上址「1618小吃
    部」，我也不知道等語（見本院卷一第148至153頁）。於此
    情形，倘認被告賴森林、羅永協等人先前於98年10月間至上
    址「1618小吃部」時，有何著手以恐嚇方式向證人趙宣慈招
    攬保全業務之情事，顯屬速斷。
  2.至證人趙宣慈前揭於99年7月20日警詢時為屬無證據能力之
    陳述，固得作為其嗣於本院審理時前揭證言之彈劾證據使用
    。而觀諸卷附臺中縣警察局豐原分局神岡分駐所警員林志遠
    職務報告書雖載稱：其係於98年10月間接獲趙宣慈報案，稱
    上址「1618小吃部」遭不明人士前去鬧事，經其前往查處發
    現為三元保全公司之賴森林、羅永協等人員前去欲強拉雇用
    保全以收取保全費用並要求簽合約，因趙宣慈堅持不雇用保
    全人員，但賴森林強求趙宣慈需雇用三元保全公司之保全等
    語（見本院卷二第57頁）。然查：
    (1)參諸卷附臺中縣警察局勤務指揮中心受理110報案紀錄單2
      紙（處理說明欄）內容，可知該勤務指揮中心係於98年10
      月18日16時48分受理報案，經神岡分駐所於同日16時49分
      通報該所警員林志遠到達上址「1618小吃部」現場瞭解處
      理，該事故係為報案人吳明熾與賴森林因檢舉中山路1618
      小吃部無照營業發生口角爭吵糾紛，經警告知雙方當事人
      司法相關途徑，調解雙方當事人，排解糾紛，依規定處理
      完畢等語（見本院卷二第58、59頁），顯與證人趙宣慈前
      揭於警詢時不利被告賴森林等三元保全公司成員之陳述，
      互核情節至為歧異，甚為明確外，且由前揭報案紀錄單所
      載之內容，足徵證人趙宣慈前揭於本院審理所為有利被告
      賴森林等三元保全公司成員之結證內容，尚非憑空杜撰之
      虛詞。於此情形，證人趙宣慈前揭於警詢時為屬無證據能
      力之陳述，自無從彈劾其嗣於本院審理時證言之憑信性，
      已甚明灼。
    (2)甚且，證人趙宣慈於99年4月間尚主動與三元保全公司聯
      繫進而接受該公司之保全服務乙節，亦據證人趙宣慈於本
      院審理時結證在卷，有如前述，且依卷附三元保全公司客
      戶資料表，確亦載明該公司向上址「1618小吃部」收費起
      迄期間為99年7月5日起迄100年6月30日止之內容（詳警卷
      第158頁所示）。證人趙宣慈前揭於警詢時證述時，就此
      部分竟隻字未提，亦有違一般事理之常，益見證人趙宣慈
      前揭於警詢時為屬無證據能力之陳述，無從彈劾其嗣於本
      院審理時證言之憑信性，實甚明灼。
  3.又證人胡峻瑋於偵查中檢察官訊問時雖證稱：我有聽賴森林
    說98年10月間某日17時至「1618小吃部」的事，賴森林跟我
    說他們去「1618小吃部」接洽時，他們硬要拿那家店，結果
    出事了等語（見偵查卷三第17頁）。然證人胡峻瑋於98年10
    月間尚未至三元保全公司任職，其係於99年4月間始受僱任
    職於三元保全公司乙節，屢據證人胡峻瑋於警詢時證述、前
    揭於偵查中檢察官訊問時結證及於本院審理時結證在卷（見
    警卷第58頁背面；偵查卷三第17頁；本院卷一第184頁背面
    ）。且證人胡峻瑋前揭於偵查中檢察官訊問時亦明確結證：
    是那幾個人與賴森林一起去「1618小吃部」，我不清楚，而
    且賴森林也沒有跟我說出了什麼事（見偵查卷三第17頁），
    自無從以證人胡峻瑋就其受僱任職於三元保全公司前之事，
    且係轉述傳聞自被告賴森林對其所說具體內涵不明、內容不
    清之事，以推測或擬制方式，逕認被告被告賴森林等三元保
    全公司成員，確有著手以恐嚇方式向證人趙宣慈招攬保全業
    務之行為，並遽為不利被告林正崇、後皖麗、賴森林、羅永
    協、林枝杉等五人之認定。
  4.此外，公訴人所舉前揭卷附現場相片5張【即畫面中有被告
    賴森林、羅永協及前開小客車之相片，見警卷第87至92頁】
    、被告賴森林任職於三元保全公司之名片影本1張（見警卷
    第93頁）、前開小客車之車籍資料表1張、卷附三元保全公
    司之員工名冊1件（見警卷第175頁）、扣案如附表一至附表
    七所示之物，乃至被告林正崇、後皖麗、賴森林、羅永協、
    林枝杉等人於警詢、偵查中之供述，至多僅能證明被告林正
    崇、後皖麗、賴森林、羅永協、林枝杉等五人與三元保全公
    司關係密切，及被告賴森林、羅永協於98年10月間某日17時
    許，有駕駛前開小客車至上址「1618小吃部」之事實，顯無
    從依此進一步推認被告賴森林、羅永協等三元保全公司成員
    於98年10月間某日17時許，至上址「1618小吃部」時，確有
    著手以恐嚇方式向證人趙宣慈招攬保全業務之行為，亦甚明
    灼，自無從逕為不利被告林正崇、後皖麗、賴森林、羅永協
    、林枝杉之認定。
  (二)就被告羅永協、胡峻瑋、林枝杉等三人被訴對證人謝金綢恐
    嚇取財未遂罪嫌部分：
  1.被告羅永協、胡峻瑋、林枝杉於99年5月24日均仍在三元保
    全公司任職乙節，固據其等三人分別自承在卷。然參諸證人
    謝金綢前揭於警詢時證述及偵查中檢察官訊問時、本院審理
    時之結證內容，及同案被告賴森林、張南振、邱國修於警詢
    時之陳述及於偵查中檢察官訊問時之供述或具結證述，顯均
    無從逕認被告羅永協、胡峻瑋、林枝杉當時確有同至上址「
    圓圓卡拉OK店」現場之情事。又觀諸前揭卷附臺中市政府警
    察局第三分局100年1月21日覆本院函附臺中市警察局勤務指
    揮中心受理各類案件記錄單、員警工作紀錄簿各1件之內容
    ，僅載明警方係於99年5月24日22時2分據報抵達上址「圓圓
    卡拉OK店」，處理三元保全公司之賴森林要招集謝金綢加入
    保全、每個月4000元，當事人不願意加入，員警到場排除等
    情之意旨，亦如前述。於此情形，自無從逕認前揭至上址「
    圓圓卡拉OK店」之三元保全公司成員確有包括被告羅永協、
    胡峻瑋、林枝杉等三人在內。
  2.再者，被告羅永協、胡峻瑋、林枝杉等三人，僅係受僱而在
    三元保全公司任職、領取薪資之員工（其中被告羅永協並辦
    理三元保全公司之會計工作），業據其等三人分別陳明在卷
    。且依前揭卷附三元保全公司之員工名冊所載內容（見警卷
    175頁），亦僅能認定被告羅永協、林枝杉均係三元保全公
    司之保全員，被告胡峻瑋則為無底薪之業務員。再佐以同案
    被告林正崇、後皖麗、賴森林、張南振、邱國修等人於警詢
    、偵查中檢察官訊問及本院審理時之供述或證言，亦均無從
    認定被告羅永協、胡峻瑋、林枝杉等人在三元保全公司中，
    係扮演類如被告林正崇、後皖麗二人之決策、主導地位，或
    係扮演類如被告賴森林掌有負責業務執行權限之角色等情以
    觀，倘單純以其等三人斯時有受僱於三元保全公司之事實，
    即謂被告羅永協、胡峻瑋、林枝杉均事前知情並基於自己共
    同犯罪意思而參與前揭對證人謝金綢之恐嚇取財未遂犯行，
    實屬速斷。
  3.至公訴人所舉前揭扣案如附表一至附表七所示之物，至多亦
    僅能證明被告羅永協、胡峻瑋、林枝杉等人確有在三元保全
    公司任職、與三元保全公司關係密切之事實，自亦無從依此
    逕以推測或擬制方式，遽認被告羅永協、胡峻瑋、林枝杉均
    事前知情並基於自己共同犯罪意思而參與前揭對證人謝金綢
    之恐嚇取財未遂犯行，亦甚明灼。
  (三)就被告邱國修被訴對證人陳文馨恐嚇取財未遂罪嫌部分：
  1.被告邱國修受僱任職於三元保全公司之期間，係自99年5月
    24日前之同月某日至同年6月某日止，約一個月期間，該月
    薪資約1萬8000元乙節，業據被告邱國修陳明在卷。且參諸
    證人陳文馨前揭於警詢時證述及偵查中檢察官訊問時、本院
    審理時之結證內容，顯無從逕認被告邱國修當時確有同至上
    址「馨麗都卡拉OK店」現場之情事。再佐以同案被告林正崇
    、後皖麗、賴森林、羅永協、張南振、胡峻瑋、林枝杉等人
    於警詢、偵查中檢察官訊問及本院審理時之供述或證言，亦
    均無從認定被告邱國修於99年7月7日仍有在三元保全公司任
    職或共同參與至上址「馨麗都卡拉OK店」招攬保全業務之情
    事。則任職期間僅係領取薪資而受僱任職於三元保全公司之
    被告邱國修，顯與在三元保全公司中類如被告林正崇、後皖
    麗二人居於決策、主導地位之情形不同，亦與三元保全公司
    中類如被告賴森林掌有負責業務執行權限之情形互異，再佐
    以被告邱國修於99年7月7日之前業已自三元保全公司離職等
    情以觀，倘謂被告邱國修乃事前知情並基於自己共同犯罪意
    思而參與前揭對證人謝金綢之恐嚇取財未遂犯行，至與常情
    不符，亦屬速斷。
  2.另公訴人所舉前揭卷附三元保全公司之員工名冊一件之內容
    及扣案如附表一至附表七所示之物，顯均與被告邱國修無涉
    ，自亦無從作為此部分不利被告邱國修認定之依據，亦甚明
    確。
六、綜上所述，公訴人所提出之證據，尚不足為被告林正崇、後
    皖麗、賴森林、羅永協、林枝杉有前揭對證人趙宣慈之恐嚇
    取財未遂犯行之積極證明，及不足為被告羅永協、胡峻瑋、
    林枝杉有前揭對謝金綢之恐嚇取財未遂犯行之積極證明，暨
    不足為被告邱國修有前揭對陳文馨之恐嚇取財未遂犯行之積
    極證明，依前揭判例意旨，此部分即應為有利於被告林正崇
    、後皖麗、賴森林、羅永協、林枝杉、胡峻瑋、邱國修之認
    定。此外，復查無其他積極證據足資證明被告林正崇、後皖
    麗、賴森林、羅永協、林枝杉、胡峻瑋、邱國修等人確有此
    部分之犯行，依前開說明，此部分自應分別為被告林正崇、
    後皖麗、賴森林、羅永協、林枝杉、胡峻瑋、邱國修等人無
    罪之諭知。
肆、至共犯潘俊榮涉犯前揭對被害人謝金綢之恐嚇取財未遂罪嫌
    部分，未據檢察官起訴，此部分應由檢察官另行偵辦，附此
    敘明。
據上論斷，應依刑事訴訟法第299條第1項前段、第301條第1項，
刑法第28條、第346條第3項、第1項、第25條第2項、第47條第1
項、第51條第5款、第41條第1項前段、笫8項，刑法施行法第1條
之1第1項、第2項前段，判決如主文。
中    華    民    國   100    年    4     月    26    日
                  刑事第十四庭  審判長法  官  林美玲
                                      法  官  黃裕仁
                                      法  官  何世全
以上正本證明與原本無異。
如不服本判決，應於收受送達後10日內向本院提出上訴書狀，並
應敘述具體理由；其未敘述上訴理由者，應於上訴期間屆滿後20
日內向本院補提理由書（均須按他造當事人之人數附繕本）「切
勿逕送上級法院」。
                                      書記官  陳建分
中    華    民    國   100    年    4     月    26    日
附錄論罪科刑法條：
刑法第346條
意圖為自己或第三人不法之所有，以恐嚇使人將本人或第三人之
物交付者，處6月以上5年以下有期徒刑，得併科1千元以下罰金
。
以前項方法得財產上不法之利益，或使第三人得之者，亦同。
前二項之未遂犯罰之。
附表一：林正崇部分（地點：臺中縣神岡鄉《現改制為臺中市神
        岡區，下均同》中車路81號及神清路294號）
┌──┬──────────┬────┬───────┐
│編號│  扣案物品          │數量    │    備    註  │
├──┼──────────┼────┼───────┤
│ 1  │臺中縣政府營利事業登│五張    │臺中市神岡區中│
│    │記證（三元企業社）  │        │車路81號      │
├──┼──────────┼────┼───────┤
│ 2  │三元保全公司印章    │四顆    │   同上       │
├──┼──────────┼────┼───────┤
│ 3  │中國信託銀行豐原分行│一本    │   同上       │
│    │存簿（三元保全股份有│        │              │
│    │限公司，帳號00000000│        │              │
│    │2539號）            │        │              │
├──┼──────────┼────┼───────┤
│ 4  │商業本票簿（空白）  │四本    │   同上       │
├──┼──────────┼────┼───────┤
│ 5  │三元資產管理有限公司│五宗    │   同上       │
│    │案件資料            │        │              │
├──┼──────────┼────┼───────┤
│ 6  │三元保全服務委託契約│三十七件│   同上       │
│    │書                  │        │              │
├──┼──────────┼────┼───────┤
│ 7  │三元保全公司帽子    │六頂    │   同上       │
├──┼──────────┼────┼───────┤
│ 8  │三元保全公司背心    │十一件  │   同上       │
├──┼──────────┼────┼───────┤
│ 9  │MUCH廠牌之手機（內含│一支    │   同上       │
│    │0000000000、00000000│        │              │
│    │10號之SIM卡二張）   │        │              │
├──┼──────────┼────┼───────┤
│10  │記帳簿              │一本    │臺中市神岡區神│
│    │                    │        │清路294號     │
├──┼──────────┼────┼───────┤
│11  │三元保全公司客戶收據│三本    │   同上       │
├──┼──────────┼────┼───────┤
│12  │三元保全公司公司規章│二張    │   同上       │
├──┼──────────┼────┼───────┤
│13  │三元保全公司案件統計│一張    │   同上       │
│    │表（車輛搜索）      │        │              │
├──┼──────────┼────┼───────┤
│14  │三元保全公司客戶名冊│三張    │   同上       │
│    │（聯絡簿）          │        │              │
└──┴──────────┴────┴───────┘
 附表二：後皖麗部分（地點：臺中縣神岡鄉○○路81號）
┌──┬──────────┬────┬───────┐
│編號│  扣案物品          │數量    │    備    註  │
├──┼──────────┼────┼───────┤
│ 1  │債權委託書          │一張    │臺中市神岡區中│
│    │                    │        │車路81號      │
├──┼──────────┼────┼───────┤
│ 2  │小吃部卡拉OK收費金額│三張    │   同上       │
│    │表                  │        │              │
├──┼──────────┼────┼───────┤
│ 3  │三元保全名片        │五張    │   同上       │
│    │                    │        │              │
├──┼──────────┼────┼───────┤
│ 4  │Sony Ericsson廠牌之 │一支    │   同上       │
│    │手機（序號0000000000│        │              │
│    │88362號，內含0000000│        │              │
│    │868號SIM卡一張）    │        │              │
└──┴──────────┴────┴───────┘
附表三：賴森林部分（地點：臺中縣大雅鄉《現改制為臺中市大
        雅區，下均同》中清路四段235巷5弄20號）
┌──┬──────────┬────┬───────┐
│編號│  扣案物品          │數量    │    備    註  │
├──┼──────────┼────┼───────┤
│ 1  │三元保全背心        │十七件  │臺中市大雅區中│
│    │                    │        │清路四段235巷 │
│    │                    │        │5弄20號       │
├──┼──────────┼────┼───────┤
│ 2  │三元保全帽子        │十一頂  │   同上       │
├──┼──────────┼────┼───────┤
│ 3  │指揮棒              │六支    │   同上       │
├──┼──────────┼────┼───────┤
│ 4  │電擊棒              │二支    │   同上       │
├──┼──────────┼────┼───────┤
│ 5  │三元保全車身磁鐵標示│六片    │   同上       │
│    │牌                  │        │              │
├──┼──────────┼────┼───────┤
│ 6  │三元保全安全維護區貼│八張    │   同上       │
│    │紙                  │        │              │
├──┼──────────┼────┼───────┤
│ 7  │三元保全顧問證書    │十五張  │   同上       │
├──┼──────────┼────┼───────┤
│ 8  │員工打卡表          │三十五張│   同上       │
├──┼──────────┼────┼───────┤
│ 9  │三元保全公司章      │三枚    │   同上       │
│    │                    │        │              │
├──┼──────────┼────┼───────┤
│10  │三元保全公司營運計畫│一張    │   同上       │
│    │書                  │        │              │
├──┼──────────┼────┼───────┤
│11  │三元保全公司服務委託│十二份  │   同上       │
│    │契約書              │        │              │
├──┼──────────┼────┼───────┤
│12  │三元保全員工薪資表  │三張    │   同上       │
├──┼──────────┼────┼───────┤
│13  │三元保全公司記事本  │一本    │   同上       │
├──┼──────────┼────┼───────┤
│14  │案件資料表          │一疊    │   同上       │
├──┼──────────┼────┼───────┤
│15  │三元保全公司記錄本  │一本    │   同上       │
├──┼──────────┼────┼───────┤
│16  │客戶資料            │一本    │   同上       │
├──┼──────────┼────┼───────┤
│17  │收據                │一本    │   同上       │
├──┼──────────┼────┼───────┤
│18  │客戶訪查紀錄表      │一張    │   同上       │
├──┼──────────┼────┼───────┤
│19  │不詳廠牌之手機（黑  │一支    │   同上       │
│    │色，內含0000000000、│        │              │
│    │0000000000號SIM卡二 │        │              │
│    │張）                │        │              │
└──┴──────────┴────┴───────┘
附表四：羅永協部分（地點：臺中縣大雅鄉○○路○段235巷5弄
        20號）
┌──┬──────────┬────┬───────┐
│編號│  扣案物品          │數量    │    備    註  │
├──┼──────────┼────┼───────┤
│ 1  │三元保全公司收支帳冊│一本    │臺中市大雅區中│
│    │                    │        │清路四段235巷 │
│    │                    │        │5弄20號       │
├──┼──────────┼────┼───────┤
│ 2  │案件資料表          │一疊    │   同上       │
│    │                    │        │              │
├──┼──────────┼────┼───────┤
│ 3  │三元保全公司零用金請│一疊    │   同上       │
│    │款單                │        │              │
├──┼──────────┼────┼───────┤
│ 4  │客戶資料            │一本    │   同上       │
├──┼──────────┼────┼───────┤
│ 5  │NOKIA廠牌之手機（黑 │一支    │   同上       │
│    │色，內含0000000000號│        │              │
│    │SIM卡一張）         │        │              │
└──┴──────────┴────┴───────┘
 附表五：張南振部分（地點：臺中縣大雅鄉○○路241巷19弄8
         號）
┌──┬──────────┬────┬───────┐
│編號│  扣案物品          │數量    │    備    註  │
├──┼──────────┼────┼───────┤
│ 1  │三元保全制服        │一件    │臺中市大雅區大│
│    │                    │        │林路241巷19弄 │
│    │                    │        │8號           │
├──┼──────────┼────┼───────┤
│ 2  │伸縮警棍            │一枝    │   同上       │
├──┼──────────┼────┼───────┤
│ 3  │侯弘映本票          │一張    │   同上       │
├──┼──────────┼────┼───────┤
│ 4  │陳美意本票影本      │四張    │   同上       │
├──┼──────────┼────┼───────┤
│ 5  │三元保全名片        │六張    │   同上       │
│    │（張南振）          │        │              │
├──┼──────────┼────┼───────┤
│ 6  │三元保全名片        │一張    │   同上       │
│    │（林高良）          │        │              │
├──┼──────────┼────┼───────┤
│ 7  │SHARP廠牌之手機（內 │一支    │   同上       │
│    │含0000000000號SIM卡 │        │              │
│    │一張）              │        │              │
├──┼──────────┼────┼───────┤
│ 8  │Benten廠牌之手機（內│一支    │   同上       │
│    │含0000000000號SIM卡 │        │              │
│    │一張）              │        │              │
├──┼──────────┼────┼───────┤
│ 9  │鋼管刀              │一把    │   同上       │
└──┴──────────┴────┴───────┘
附表六：胡峻瑋部分（地點：臺中縣梧棲鎮《現改制為臺中市梧
        棲區○○○路○段188號）
┌──┬──────────┬────┬───────┐
│編號│  扣案物品          │數量    │    備    註  │
├──┼──────────┼────┼───────┤
│ 1  │王祐擎資料夾        │一份    │臺中市梧棲區中│
│    │                    │        │棲路二段188號 │
├──┼──────────┼────┼───────┤
│ 2  │林承運資料牛皮袋    │一份    │   同上       │
│    │                    │        │              │
├──┼──────────┼────┼───────┤
│ 3  │台中縣政府查獲違反保│一張    │   同上       │
│    │全業法案件處分書    │        │              │
├──┼──────────┼────┼───────┤
│ 4  │魏文士資料夾        │一份    │   同上       │
│    │                    │        │              │
├──┼──────────┼────┼───────┤
│ 5  │葉志宏資料夾        │一份    │   同上       │
│    │                    │        │              │
├──┼──────────┼────┼───────┤
│ 6  │謝建宏牛皮紙袋資料夾│一份    │   同上       │
│    │                    │        │              │
├──┼──────────┼────┼───────┤
│ 7  │李文宏牛皮紙袋資料夾│一份    │   同上       │
│    │                    │        │              │
├──┼──────────┼────┼───────┤
│ 8  │洪明昌牛皮紙袋資料夾│一份    │   同上       │
│    │                    │        │              │
├──┼──────────┼────┼───────┤
│ 9  │張崇華牛皮紙袋資料夾│一份    │   同上       │
│    │                    │        │              │
├──┼──────────┼────┼───────┤
│10  │周王麗華牛皮紙袋資料│一份    │   同上       │
│    │夾                  │        │              │
├──┼──────────┼────┼───────┤
│11  │三元保全股份有限公司│一盒    │   同上       │
│    │名片（胡圳瑋）      │        │              │
├──┼──────────┼────┼───────┤
│12  │NOKIA廠牌之手機（內 │一支    │   同上       │
│    │含0000000000號SIM卡 │        │              │
│    │一張）              │        │              │
├──┼──────────┼────┼───────┤
│13  │NOKIA廠牌之手機（序 │一支    │   同上       │
│    │號000000000000000號 │        │              │
│    │，內含0000000000號  │        │              │
│    │SIM卡一張）         │        │              │
├──┼──────────┼────┼───────┤
│14  │Anycall廠牌之手機（ │一支    │   同上       │
│    │內含0000000000號SIM │        │              │
│    │卡一張）            │        │              │
├──┼──────────┼────┼───────┤
│15  │黑色T恤             │一件    │   同上       │
├──┼──────────┼────┼───────┤
│16  │空氣槍（長槍）      │一枝    │   同上       │
└──┴──────────┴────┴───────┘
附表七：林枝杉部分（地點：臺中縣神岡鄉○○村○○路3之17
        號）
┌──┬──────────┬────┬───────┐
│編號│  扣案物品          │數量    │    備    註  │
├──┼──────────┼────┼───────┤
│ 1  │棒球棒              │一枝    │臺中市神岡區中│
│    │                    │        │車路3之17號   │
├──┼──────────┼────┼───────┤
│ 2  │三元保全背心        │一件    │   同上       │
│    │                    │        │              │
├──┼──────────┼────┼───────┤
│ 3  │不詳廠牌之手機（序號│一支    │   同上       │
│    │000000000000000號， │        │              │
│    │內含0000000000號SIM │        │              │
│    │卡一張）            │        │              │
└──┴──────────┴────┴───────┘